【裁判字號】    96,訴,4812
【裁判日期】    970604
【裁判案由】    毒品危害防制條例
【裁判全文】
臺灣臺中地方法院刑事判決  96年度訴字第4812號
公  訴  人  臺灣臺中地方法院檢察署檢察官
被      告  壬○○
                    （羈押在臺灣臺中看守所）
選任辯護人  廖志祥律師
被      告  丙○○
                    （羈押在臺灣臺中看守所）
指定辯護人  義務辯護人  楊俊樂律師
被      告  丁○○
                    （另案在臺灣臺中監獄臺中分監執行）
選任辯護人  梁宵良律師
被      告  庚○○
                    （羈押在臺灣臺中看守所）
指定辯護人  義務辯護人  鄧雲奎律師
上列被告因違反毒品危害防制條例案件，經檢察官提起公訴 (96
年度偵字第25497號、第27128號、第28079號、第29634號），本
院判決如下：
    主    文
壬○○共同犯如附表一所示販賣第三級毒品罪，各處如附表一各
該編號主文所示之刑（含主刑、從刑）。應執行有期徒刑捌年；
扣案之摩托羅拉牌手機（搭配門號0000000000號ＳＩ
Ｍ卡）、諾基亞牌手機（搭配門號0000000000號ＳＩ
Ｍ卡）各壹支，均沒收；販賣毒品所得合計新臺幣拾肆萬伍仟元
，均連帶沒收，如全部或一部不能沒收時，以其財產抵償之；未
扣案之行動電話0000000000、0000000000
號各壹支（均含ＳＩＭ卡各壹張）均沒收，如全部或一部不能沒
收時，追徵其價額。
丙○○共同犯如附表二所示販賣第三級毒品罪，均累犯，各處如
附表二各該編號主文(一)所示之刑（含主刑、從刑）；扣案之帳冊
壹本、門號0000000000號ＳＩＭ卡壹張、夾鏈袋壹組
，均沒收；販賣毒品所得合計新臺幣萬元，均連帶沒收，如全
部或一部不能沒收時，以其財產抵償之；未扣案之行動電話00
00000000、0000000000號各壹支（均含ＳＩ
Ｍ卡各壹張）均沒收，如全部或一部不能沒收時，追徵其價額。
又持有第二級毒品，累犯，處有期徒刑肆月；扣案之第二級毒品
ＭＤＭＡ捌顆（驗餘淨重合計貳點伍捌伍公克）均沒收銷燬之
。應執行有期徒刑玖年。扣案之第二級毒品ＭＤＭＡ捌顆（驗餘
淨重合計貳點伍捌伍公克）均沒收銷燬之；扣案之帳冊壹本、
門號0000000000號ＳＩＭ卡壹張、夾鏈袋壹組，均沒
收；販賣毒品所得合計新臺幣萬元，均連帶沒收，如全部或一
部不能沒收時，以其財產抵償之；未扣案之行動電話00000
00000、0000000000號各壹支（均含ＳＩＭ卡各
壹張）均沒收，如全部或一部不能沒收時，追徵其價額。
丁○○共同犯如附表二所示販賣第三級毒品罪，各處如附表二各
該編號主文(二)所示之刑（含主刑、從刑）。應執行有期徒刑肆年
；扣案之帳冊壹本、門號0000000000號ＳＩＭ卡壹張
、夾鏈袋壹組，均沒收；販賣毒品所得合計新臺幣萬元，均連
帶沒收，如全部或一部不能沒收時，以其財產抵償之；未扣案之
行動電話0000000000、0000000000號各壹
支（均含ＳＩＭ卡各壹張）均沒收，如全部或一部不能沒收時，
追徵其價額。
庚○○共同犯如附表二編號三所示販賣第三級毒品罪，各處如附
表二編號三主文(三)所示之刑（含主刑、從刑）。應執行有期徒刑
年陸月；扣案之帳冊壹本、門號0000000000號ＳＩ
Ｍ卡壹張、夾鏈袋壹組，均沒收；販賣毒品所得合計新臺幣陸仟
元，均連帶沒收，如全部或一部不能沒收時，以其財產抵償之；
未扣案之行動電話0000000000、000000000
0號各壹支（均含ＳＩＭ卡各壹張）均沒收，如全部或一部不能
沒收時，追徵其價額。
    犯罪事實
一、丙○○前因違反毒品危害防制條例案件，經本院以九十五年
    度中簡字第三三八六號判處有期徒刑二月，如易科罰金，以
    新臺幣一千元折算一日確定，於民國九十六年五月二十五日
    易科罰金執行完畢。
二、壬○○明知愷他命（俗稱Ｋ他命，下稱Ｋ他命）係毒品危害
    防制條例所管制之第三級毒品，不得非法持有、販賣，竟與
    姓名年籍不詳綽號「水果大叔」之成年男子共同基於販賣第
    三級毒品Ｋ他命之犯意聯絡，由綽號「水果大叔」之成年男
    子負責提供Ｋ他命毒品來源，壬○○負責尋找購買Ｋ他命之
    下線，並以其所有之行動電話0000000000、00
    00000000、0000000000、000000
    0000號（前二支未扣案，後二支已扣案）作為聯絡工具
    ，先後於附表一所示時、地，多次販賣第三級毒品Ｋ他命予
    丙○○及庚○○（詳如附表一所示），藉以牟取利潤，壬○○每次交易可自綽號「水果大叔」處獲得新臺幣（下同）三
    百元或五百元，或免費施用第三級毒品Ｋ他命等利益。
三、丙○○、丁○○、庚○○均明知Ｋ他命係毒品危害防制條例
    所管制之第三級毒品，不得非法持有、販賣，丙○○竟與丁○○共同基於販賣第三級毒品Ｋ他命之犯意聯絡，由丙○○
    先於附表一編號一所示時、地，向壬○○購入第三級毒品Ｋ
    他命後，再以其所有之行動電話0000000000號（
    扣案）、丁○○所有之行動電話0000000000號（
    未扣案）作為販賣毒品Ｋ他命之聯絡工具，於附表二編號一
    、二所示時、地，多次販賣第三級毒品Ｋ他命予子○○、癸○○，並由丙○○自己或委由丁○○交付第三級毒品Ｋ他命
    予子○○、癸○○，再由丙○○自己或委由丁○○收取價款
    。丙○○、丁○○復與有犯意聯絡之庚○○共同於附表二編
    號三所示時、地，除由丙○○、丁○○提供上開行動電話外
    ，庚○○亦提供其所有之行動電話0000000000號
    （未扣案）多次販賣第三級毒品Ｋ他命予甲○○，由丙○○
    提供第三級毒品Ｋ他命，再由丙○○自己或委由丁○○或庚○○中之一人交付第三級毒品Ｋ他命予甲○○，並由丙○○
    自己或委由丁○○或庚○○收取價款。因此，丁○○可獲取
    每日五百元至一千元不等之報酬及由丙○○供應其三餐之利
    益；庚○○可獲取每日五百元至一千元不等之報酬及由丙○○供應其免費施用毒品之利益（詳如附表二所示）。
四、丙○○明知ＭＤＭＡ（俗稱搖頭丸）係毒品危害防制條例所
    管制之第二級毒品，不得無故持有之，竟於九十六年十月三
    十日前之同年某日，在不詳地點，自姓名年籍不詳之成年人
    處，取得第二級毒品ＭＤＭＡ九顆（驗餘剩八顆，驗餘淨重
    合計二．五三八五公克），而非法持有之。
五、嗣：
（一）於九十六年十月三十日上午十時二十分許（起訴書誤為十
      一時四十分許），經警持本院核發之搜索票，前往臺中市
      ○區○○路二段五號七樓之七執行搜索，當場查獲丙○○
      、丁○○，並扣得丙○○所有供其販賣第三級毒品Ｋ他命
      使用之帳冊一本、門號0000000000號門號ＳＩ
      Ｍ卡一張，其所有非供於附表二販賣第三級毒品Ｋ他命使
      用或預備使用之第三級毒品Ｋ他命三包（重量詳後述）、
      夾鏈袋一包、研磨Ｋ他命工具一個。另經丙○○於同日上
      午十一時四十分許，帶同警方至該棟大樓頂樓，又扣得其
      所有非供於附表二販賣第三級毒品Ｋ他命使用或預備使用
      之第三級毒品Ｋ他命八包（與前開扣得之第三級毒品Ｋ他
      命三包，合計十一包，其中十包驗前毛重二三．八五公克
      ，包裝塑膠袋重合計二．五０公克；另一包驗餘淨重０．
      ０七公克，包裝塑膠袋重０．五四公克）、夾鏈袋二包、
      電子磅秤一個、吸食工具（煙斗）一支、第二級毒品ＭＤ
      ＭＡ九顆（驗餘剩八顆，驗餘淨重合計二．五三八五公克
      ），及裝置上開物品之盒子一個。
（二）於九十六年十一月十四日上午九時許，經警持本院核發之
      搜索票前往臺中市○區○○路四段六六號三樓之一執行搜
      索，當場查獲庚○○，並扣得其所有供販賣第三級毒品Ｋ
      他命使用之夾鏈袋一組，及其所有供己施用之第三級毒品
      Ｋ他命一包（驗餘淨重０．七八六三公克）、摻有第三級
      毒品Ｋ他命之香菸一支（驗餘淨重０．六五六五公克）、
      第三級毒品Ｋ他命所用之吸管一根，及非供如附表二編號
      三所示販賣第三級毒品Ｋ他命使用或預備使用之研磨第三
      級毒品Ｋ他命之塑膠盒（含盤子及卡片）一組，暨非其所
      有但供販賣第三級毒品Ｋ他命使用之電子磅秤一個。
（三）於九十六年十一月二十七日十三時三十分許，經警依丙○○、丁○○及庚○○之供述，在臺中市西屯區○○○街二
      九號七樓７１９室，破獲渠等第三級毒品Ｋ他命之上游來
      源壬○○，並扣得壬○○所有之第三級毒品Ｋ他命一包（
      驗餘淨重二．三二三四公克），及供其聯絡販賣第三級毒
      品Ｋ他命事宜之摩托羅拉牌手機（搭配門號000000
      0000號ＳＩＭ卡）、諾基亞牌手機（搭配門號000
      0000000號ＳＩＭ卡）各一支。
六、案經臺灣臺中地方法院檢察署檢察官指揮內政部警政署刑事
    警察局移送及臺中市警察局第二分局報告臺灣臺中地方法院
    檢察署檢察官偵查起訴。
    理    由
壹、證據能力之說明
一、被告丙○○之指定辯護人楊俊樂律師對於下列證據之證據能
    力有所爭執，茲析述如下：
（一）辯護人楊俊樂律師辯護稱：被告丙○○於九十六年十月三
      十日第一次、第二次調查筆錄及當日偵訊時坦承有販賣第
      三級毒品Ｋ他命之自白，乃因警方向被告丙○○表示，無
      論如何都要以販毒罪名移送，被告丙○○如果有承認販賣
      第三級毒品Ｋ他命，交保機會較大，被告丙○○為求交保
      才坦認有販賣第三級毒品Ｋ他命，係受到不當誘導、利誘
      ，且被告丙○○於九十六年十月三十日上午被查獲後，迄
      至下午製作二次調查筆錄，均不曾休息，於製作筆錄時頻
      頻打哈欠，顯然受疲勞訊問，另在第二次調查筆錄製作過
      程中，被告丙○○表示會冷要求穿衣，卻未獲置理，警方
      亦有以不正方法取供之情狀，上開自白均非出於被告丙○○之自由意志；加以被告丙○○於九十六年十月三十日第
      二次調查筆錄係夜間訊問，違反刑事訴訟法第一百條之三
      之規定，上開自白，又與事實不符，不得為證據云云。
  １、按被告之自白，非出於強暴、脅迫、利誘、詐欺、疲勞訊
      問、違法羈押或其他不正之方法，且與事實相符者，得為
      證據。刑事訴訟法第一百五十六條第一項定有明文。查：
    (1)被告丙○○於九十六年十月三十日第一次、第二次之調查
      筆錄，經本院實際播放錄音帶（第一次，只有錄音）、錄
      音光碟（第二次，有錄影），勘驗結果，不論是詢問時間
      之久暫、詢問方式、內容、被告丙○○之理解情況及應答
      內容等等，均未發現警方有疲勞訊問情事（詳如本院卷二
      第一五四至一五八頁、第一七七至一八二頁），被告丙○○於製作調查筆錄時偶爾之打哈欠舉動，並不足以影響其
      理解力及自由表意之任意性。且上開二次調查筆錄所載問
      答內容，雖非逐字逐句記錄，但內容確實係製作筆錄之偵
      查佐與被告丙○○間之問答情形，未失真意，均無虛捏不
      實之情狀。
    (2)又經勘驗被告丙○○於九十六年十月三十日之第一次調查
      筆錄之錄音內容，可知係被告丙○○主動向製作筆錄之偵
      查佐詢問有無交保之可能性（本院卷二第一八０頁背面）
      ，製作筆錄之偵查佐（或偵查正）僅回答：「三級的，也
      是有可能」等語，顯未傳達被告丙○○若坦承必定可以交
      保之錯誤訊息，況且，被告丙○○在詢問時已自己先提到
      「如果說可以交保，不要相信」等語，足見被告丙○○對
      於警方有可能以承諾可以交保來換取其坦認犯行之偵查技
      倆，已有警覺性，更難認有何遭警誤導、利誘而陷於錯誤
      ，以致坦認不實犯行之情事。至於被告丙○○於同日第二
      次調查筆錄之錄影光碟內容，則完全沒有製作筆錄之偵查
      佐向被告丙○○提及如果坦認可以交保之內容。此外，被
      告丙○○或辯護人楊俊樂律師復未能提出任何確切之證據
      證明被告丙○○於九十六年十月三十日二次調查筆錄中及
      當日偵訊時，有何遭警誤導、利誘，誤以為坦認即可交保
      之事實，應認此部分所辯，尚屬無稽，委不可採。
    (3)被告丙○○於九十六年十月三十日第二次調查筆錄共歷時
      約二十分三十秒，被告丙○○係至十四分十八秒至十四分
      五十三秒時，始示意會冷要求穿衣（參本院卷二第一五六
      頁背面），雖未獲置理，但被告丙○○並未呈現身體受寒
      難耐或有任何不適之情形，迄至該份筆錄製作完成時止，
      被告丙○○均能正常理解問話及應答，尚難認警方有故意
      不提供衣服給被告丙○○保暖，以此不正方法，逼使被告
      丙○○不得不坦認販賣第三級毒品Ｋ他命之情狀。
  ２、另按司法警察官或司法警察詢問犯罪嫌疑人，不得於夜間
      行之。但有左列情形之一者，不在此限︰一經受詢問人明
      示同意者。二於夜間經拘提或逮捕到場而查驗其人有無錯
      誤者。三經檢察官或法官許可者。四有急迫之情形者。稱
      夜間者，為日出前，日沒後。又違背刑事訴訟法第一百條
      之三第一項之規定，所取得被告或犯罪嫌疑人之自白及其
      他不利之陳述，不得作為證據。但經證明其違背非出於惡
      意，且該自白或陳述係出於自由意志者，不在此限。刑事
      訴訟法第一百條之三第一項、第三項、第一百五十八條之
      二第一項分別定有明文。查九十六年十月三十日之日沒時
      間為十七時二十分，經勘驗被告丙○○於九十六年十月三
      十日第二次調查筆錄錄影光碟，可知擔任該次筆錄詢問者
      之偵查佐丑○○係陳述：「現在是96年10月30日17時5分
      地．．．」，核與該份筆錄首頁記載之起始時間相符，則
      加計該次筆錄歷時約二十分三十秒，可知終止時間係在九
      十六年十月三十日十七時二十五分三十秒，雖然已逾當日
      日沒時間五分三十秒，但因該次筆錄之起始時間係日沒之
      前，迄至十七時二十分，該份筆錄實已幾近完成，再參以
      臺灣地區之天色，縱於十月間之十七時二十分許，亦未必
      天黑昏暗，不易察覺已是日沒時分，證人丑○○到庭復結
      證稱：「（問：如果超過十五分，是夜間了，為何沒有跟
      被告丙○○表示是夜間可以拒絕偵訊，或應該依法停止偵
      訊？）表示偵訊沒有超過夜間，超過夜間我們會補問是否
      接受夜間偵訊，但筆錄中沒有這樣的記載，所以應該沒有
      超過夜間。」等語（本院卷二第七十頁背面），此又核與
      該次筆錄製作末了，證人丑○○表示：「詢問期間結束17
      時20分。」等語，被告丙○○回答：「是（丙○○有抬頭
      往右上方看）」等語（本院卷二第一五七頁），復供稱：
      「（問：後來警察跟你說結束時間是十七點二十分，你回
      答是，你有抬頭往右上方看，是看何物？）應該是看時鐘
      ．．．」等語（本院卷二第一五八頁）相符，則證人丑○○究竟有無察知該次詢問業已逾日沒時刻，顯然有疑。至
      於該份錄影光碟之檔案名稱雖為「10_30_17-13.0000」，
      證人丑○○亦答覆稱是表示錄製筆錄之電腦時間為九十六
      年十月三十日十七時十三分，有本院電話記錄表可憑（本
      院卷二第一八三頁），但此已與證人丑○○與被告丙○○
      實際問答時之內容相左，且電腦上之時間未必準時，尚難
      憑此遽認證人丑○○有何故意違法對被告丙○○實施夜間
      訊問以取供之情事。據上，應認證人丑○○於製作被告丙○○之上開第二次調查筆錄時，縱有違反夜間詢問之情形
      ，亦非出於惡意，而被告丙○○於該次筆錄最後五分三十
      秒之供述，復查無反於其自由意志而陳述之情形，自有刑
      事訴訟法第一百五十八條之二第一項但書規定之適用。
  ３、據上，被告丙○○於九十六年十月三十日之二次調查筆錄
      及同日之偵訊筆錄，關於與上揭犯罪事實三所載相符之自
      白，均查無出於強暴、脅迫、利誘、詐欺、疲勞訊問、或
      其他不正之方法而取得之情形，且與事實相符（詳後述）
      ；至於九十六年十月三十日第一次調查筆錄縱使最後有部
      分內容係違反夜間訊問，但符合刑事訴訟法第一百五十八
      條之二第一項但書之例外規定，應認均得為證據。
（二）辯護人楊俊樂律師辯護稱：被告丙○○於歷次警詢及偵查
      中（不包括前段所述之供述，理由詳前）關於坦承有販賣
      第三級毒品Ｋ他命之自白，與事實不符，不得為證據云云
      。然按被告之自白，非出於強暴、脅迫、利誘、詐欺、疲
      勞訊問、違法羈押或其他不正之方法，且與事實相符者，
      得為證據。刑事訴訟法第一百五十六條第一項定有明文。
      經查，被告丙○○於歷次警詢及偵查中（不包括前段所述
      部分）關於坦承有與被告丁○○、庚○○共同販賣第三級
      毒品Ｋ他命之自白，係與事實相符（理由詳後述），辯護
      人楊俊樂律師又未能就被告丙○○各該次自白，有何出於
      強暴、脅迫、利誘、詐欺、疲勞訊問、違法羈押或其他不
      正之方法而陳述，提出任何確切之證據以實其說，本院遍
      觀全部案卷，亦查無檢警人員有違法取供之情狀，依上開
      規定，被告丙○○於歷次警詢及偵查中（不包括前段所述
      部分）關於坦認有販賣第三級毒品Ｋ他命之自白，得為證
      據。
（三）辯護人楊俊樂律師辯護稱：同案被告丁○○於九十六年十
      月三十日第一次調查筆錄、同年十二月六日第三次調查筆
      錄，同案被告庚○○於九十六年十一月十四日之第一次調
      查筆錄，證人辛○○於九十六年十月三十日第一次調查筆
      錄，證人戊○○於九十六年十一月十四日第一次調查筆錄
      ，均係審判外之陳述，所陳均無證據能力云云。惟按被告
      以外之人於審判外之言詞或書面陳述，除法律有規定者外
      ，不得作為證據。又按被告以外之人於檢察事務官、司法
      警察官或司法警察調查中所為之陳述，與審判中不符時，
      其先前之陳述具有較可信之特別情況，且為證明犯罪事實
      存否所必要者，得為證據。刑事訴訟法第一五九條第一項
      、第一五九條之二分別定有明文。所謂「顯有不可信性」
      、「相對特別可信性」與「絕對特別可信性」，係指陳述
      是否出於供述者之真意、有無違法取供情事之信用性而言
      ，故應就偵查或調查筆錄製作之原因、過程及其功能等加
      以觀察其信用性，據以判斷該傳聞證據是否有顯不可信或
      有特別可信之情況而例外具有證據能力。最高法院九十四
      年度台上字第六二九號裁判可資參照。在本案中，經比較
      證人卯○○於警詢時（偵查卷第二六至二七頁）及本院審
      理時（本院卷第一九０至一九五、一九八頁）之證述內容
      ，可知並非全然一致，其證據能力之有無，析述如下：
  １、證人即同案被告庚○○於九十六年十一月十四日之第一次
      調查筆錄，證人辛○○於九十六年十月三十日第一次調查
      筆錄，證人戊○○於九十六年十一月十四日第一次調查筆
      錄，均與渠等各自在本院審理時到庭所陳述之內容相符部
      分，皆與前開傳聞證據例外規定不合，對於被告丙○○而
      言，自無證據能力。
  ２、同案被告丁○○於九十六年十月三十日第一次調查筆錄、
      同年十二月六日第三次調查筆錄，就其中與其之後在本院
      審理時所陳相符部分，固無證據能力；但就比對後不符部
      分，經遍觀偵查全卷，雖查無同案被告丁○○於警詢時有
      遭警方違法取供之情事，但同案被告丁○○在本院審理時
      已供承：當初因為害怕被判罪，並未據實陳述，之後經家
      人規勸要面對、認錯，才說出實情等語（本院卷二第七三
      頁背面），經審酌其在本院審理時之陳述，亦查無有何閃
      爍其詞、虛構故事或誣陷他人之情狀，自難認同案被告丁○○於九十六年十月三十日第一次調查筆錄、同年十二月
      六日第三次調查筆錄之陳述，有何較嗣後於本院審理時之
      陳述更為可信之特別情況存在。揆諸前揭說明，同案被告
      丁○○上開二次調查筆錄所陳，對於被告丙○○而言，均
      無證據能力。
（四）辯護人楊俊樂律師辯護稱：同案被告壬○○於九十六年十
      二月十四日偵訊時，同案被告丁○○於九十六年十一月二
      十日、同年十二月六日偵訊時，同案被告庚○○於九十六
      年十一月十四日、同年十二月四日偵訊時，證人辛○○、
      戊○○、乙○○、癸○○、甲○○於偵訊時，均未經與被
      告丙○○對質，所陳均無證據能力云云。
  １、按被告以外之人於偵查中向檢察官所為陳述，除顯有不可
      信之情況者外，得為證據，同法第一百五十九條之一第二
      項亦有明定。查辯護人楊俊樂律師對於同案被告壬○○、
      丁○○、庚○○、證人辛○○、戊○○、乙○○、癸○○
      、甲○○於前開所指各次偵訊時之陳述，並未指摘有何顯
      不可信之情況，則依前揭法條規定，自得為證據，先予
      明。
  ２、惟按刑事被告詰問證人之權利，係憲法所保障之基本人權
      及訴訟權基本內容之一，不容任意剝奪。不當剝奪被告詰
      問證人之機會，不僅妨害其訴訟防禦權之行使，亦有礙於
      真實之發現，自為法所不許（司法院釋字第三八四、五八
      二號解釋）。刑事訴訟法於九十二年二月六日修正、增訂
      公布施行之前及之後，於第一百六十六條、第一百七十一
      條均規定當事人或辯護人有詰問證人之權利；於檢察官偵
      查中，第二百四十八條第一項（未修正）亦明定「訊問證
      人時，如被告在場者，被告得親自詰問」。但此項權利之
      行使，須以被告或辯護人（偵查中辯護人僅得陳述意見）
      在場為前提。同法第一百五十九條之一第一項、第二項所
      稱「被告以外之人於審判外向法官所為之陳述，得為證據
      」、「被告以外之人於偵查中向檢察官所為之陳述，除顯
      有不可信之情況者外，得為證據」，固屬法律所規定之證
      據適格，而具證據能力（被告以外之人，本質上屬於證人
      ）。然此項得為證據之被告以外之人於審判外向法官所為
      之陳述，以及於偵查中向檢察官所為之陳述，必須係已經
      賦予被告或其辯護人在場得以行使詰問權之機會者，始得
      作為判斷之依據，此觀同法第一百九十六條規定「證人已
      由法官合法訊問，且於訊問時予當事人詰問之機會，其陳
      述明確別無訊問之必要者，不得再行傳喚」即明。如法官
      於審判外或檢察官於偵查中訊問被告以外之人之程序，未
      予被告或其辯護人在場得依上開規定行使詰問權之機會，
      除被告於審判程序中明示捨棄詰問權之行使，或有刑事訴
      訟法第一百五十九條之三所列各款之情形以外，均應傳喚
      該陳述人到庭依法具結，使被告或其辯護人針對該被告以
      外之人於審判外向法官以及偵查中向檢察官所為之陳述，
      有行使反對詰問權之機會。否則該審判外向法官所為陳述
      及偵查中向檢察官所為陳述，雖屬傳聞證據之例外，仍不
      得作為認定犯罪事實之判斷依據（最高法院九十六年度台
      上字第二二三四號裁判可資參照）。在本案中，本院於審
      理時業已證人身分傳訊同案被告壬○○、丁○○、庚○○
      ，復傳喚證人辛○○、戊○○、乙○○、癸○○到庭作證
      ，被告丙○○業已實施其對質詰問權；至於證人甲○○則
      經本院傳喚、拘提，均未到庭，本院亦賦予被告丙○○對
      質詰問之機會，揆諸前揭裁判要旨，上開證人（含同案被
      告壬○○、丁○○、庚○○）於辯護人楊俊樂律師所指各
      該次偵查中所為陳述，對於被告丙○○而言，均得作為證
      據。
（五）辯護人楊俊樂律師辯護稱：同案被告壬○○、丁○○、庚○○於九十六年十二月二十六日在本院訊問時，共同被告
      丁○○於同年月二十六日在本院訊問時，未經交互詰問，
      所陳均無證據能力云云。查本院於九十六年十二月二十六
      日訊問同案被告壬○○、丁○○、庚○○，乃因檢察官提
      起本件公訴，於當日送審繫屬本院，由受命法官就是否羈
      押被告事宜先行訊問處理，並非進行審判程序，自不適用
      交互詰問規則，刑事訴訟法中亦就同案被告於送審期日中
      所為陳述，明文排除傳聞法則之適用 (刑事訴訟法第一百
      五十九條第二項參照)，辯護人楊俊樂律師此部分之辯護
      ，於法無據，同案被告壬○○、丁○○、庚○○於九十六
      年十二月二十六日在本院訊問時之陳述，有證據能力。
（六）辯護人楊俊樂律師辯護稱：警方於九十六年十月三十日上
      午十一時四十分許，在臺中市○區○○路二段五號七樓頂
      （頂樓）執行搜索，並非經被告丙○○之同意云云。然查
      ，警方在執行上開搜索行動時，確有徵得被告丙○○之同
      意，有卷附之臺中市警察局第二分局搜索扣押筆錄上「執
      行之依據」欄中，「依刑事訴訟法第一百三十一條之一經
      受搜索人同意執行搜索。受搜索人簽名：」經被告丙○○
      親簽之署押可證，復為被告丙○○所不爭執（本院卷二第
      一九二頁背面），辯護人楊俊樂律師此部分所辯，為無理
      由。
二、另按被告以外之人於審判外之陳述，雖不符刑事訴訟法第一
    百五十九條之一至第一百五十九條之四之規定，而經當事人
    於審判程序同意作為證據，法院審酌該言詞陳述或書面陳述
    作成時之情況，認為適當者，亦得為證據。當事人、代理人
    或辯護人於法院調查證據時，知有第一百五十九條第一項不
    得為證據之情形，而未於言詞辯論終結前聲明異議者，視為
    有前項之同意。刑事訴訟法第一百五十九條之五定有明文。
    查被告壬○○之指定辯護人即本院公設辯護人、被告丁○○
    及選任辯護人徐曉萍律師、被告庚○○之指定辯護人鄧雲奎
    律師於本院準備程序時，對於本案偵查卷內之人證、書證，
    均同意有證據能力，得採為本案之證據，被告壬○○、丁○○、庚○○對此亦未表示任何反對之意見，被告壬○○之後
    委任之選任辯護人廖志祥律師、被告丁○○另行委任之選任
    辯護人梁宵良律師迄至本案言詞辯論終結前，對於卷內之人
    證、書證，亦均未聲明異議，有本院準備程序筆錄及審判筆
    錄在卷可考；被告丙○○之指定辯護人楊俊樂律師則除前開
    爭執證據能力之部分外，對於其餘卷內之人證、書證，則均
    同意有證據能力。另經本院審酌卷內各該人員（含證人及共
    同被告）陳述時之情狀（關於被告丙○○部分，不含前揭已
    論述之情形），均查無被違法取供或非出於自由意志之情形
    ，相關書證亦查無違法取證或造假虛捏之情事，以之作為本
    案之證據，皆屬適當，依前揭規定，本判決以下所引用之卷
    內人證、書證均得為本案之證據，合先敘明。
貳、事實認定之依據
一、上揭犯罪事實二之事實，業據被告壬○○於本院審理時為認
    罪之陳述（本院二卷第一九七頁背面），核與證人即同案被
    告丙○○、丁○○、庚○○分別於警詢、偵查中及本院審理
    時所為有關被告壬○○部分之陳述，相互一致，並有行動電
    話門號0000000000、0000000000、0
    000000000、0000000000號之雙向通聯
    紀錄、通訊監察譯文表、照片、臺中市警察局第二分局搜索
    扣押筆錄暨扣押物品目錄表、中山醫學大學附設醫院檢驗科
    藥物檢測中心出具之確認檢驗結果報告（同案被告庚○○）
    、在同案被告丙○○處查扣之帳冊資料附卷可稽，及扣案之
    摩托羅拉牌手機（搭配門號0000000000號ＳＩＭ
    卡）、諾基亞牌手機（搭配門號0000000000號Ｓ
    ＩＭ卡）各一支可資佐憑，足認被告壬○○之自白與事實相
    符，堪予採信。辯護人雖為被告壬○○辯護稱：被告壬○○
    應僅係幫助犯云云，然按刑法上之幫助犯，係指以幫助之意
    思，對於正犯資以助力，而未參與實施犯罪之行為者而言，
    如就構成犯罪事實之一部，已參與實施即屬共同正犯。最高
    法院四十九年台上字第七七號、四十六年台非字第十七號、
    三十年上字第一七八一號、二十五年上字第二二五三號判例
    均可參照。查被告壬○○於附表一所示各次販賣第三級毒品
    Ｋ他命犯行中，不僅擔任第三級毒品Ｋ他命之提供者即綽號
    「水果大叔」與買家即同案被告丙○○、庚○○間之聯繫者
    ，更於各該次交易中，負責交付第三級毒品Ｋ他命予同案被
    告丙○○、庚○○，復負責向同案被告丙○○、庚○○收取
    或催收價款，所為顯已分擔實施販賣第三級毒品Ｋ他命之犯
    罪行為之一部，揆諸前揭判例意旨，自係共同正犯，而非幫
    助犯，辯護人此部分之辯護，並不可採。又被告壬○○對於
    販賣第三級毒品Ｋ他命予證人即同案被告丙○○、庚○○之
    時間、數量、價格及是否付清價款或賒帳等節，均未能就逐
    次交易情形供陳明確，且先後所述不一，又互有出入，故經
    比對被告壬○○與同案被告丙○○、庚○○歷次之供述，可
    知被告壬○○自九十六年八月起至同年十月底止，每週販賣
    予同案被告丙○○之次數超過一次，且每週至少有一次販賣
    之數量達二十公克，每公克以五百元計，並有收得價款；再
    核以公訴人於起訴書犯罪事實二所載之事實，起訴範圍並未
    及於同案被告丙○○向被告壬○○購買第三級毒品Ｋ他命後
    賒帳之部分，爰認定被告壬○○販賣第三級毒品Ｋ他命予同
    案被告丙○○之情形，詳如附表一編號一所示。至於販賣第
    三級毒品Ｋ他命予同案被告庚○○部分，被告壬○○就起訴
    書所載情節，即每週至少三次，每次至少十公克，每公克五
    百元計，業已為認罪之陳述（本院二卷第一九七頁背面），
    復於九十六年十二月二十六日本院訊問時供稱：有販賣第三
    級毒品Ｋ他命予同案被告丙○○四、五次等語（本院卷一第
    十九頁），核與證人即同案被告庚○○於九十六年十二月四
    日偵訊時自承：約每二天即向被告壬○○購買十公克，每公
    克五百元等語（九十六年度偵字第二五四九七號第一一一頁
    ）大致相符，雖證人即同案被告庚○○於九十七年三月六日
    本院審理時翻異改結證稱：只購買二、三次云云（本院卷一
    第二００頁），但依常情，證人即同案被告丙○○於上開期
    間，若非確實大約二天即向被告壬○○購買第三級毒品Ｋ他
    命，每次數量十公克，自無可能自行虛誇購毒之情節；又被
    告壬○○若非確實已向證人即同案被告庚○○收取合計至少
    二萬五千元之販毒價金，亦不可能於九年十二月十四日偵訊
    時供陳：「前後我本來應該向庚○○拿三萬五千元至四萬元
    ，但有尾款一萬元還沒拿，所以我實際向庚○○拿現金二萬
    五千元至三萬元。」等語（九十六年度偵字第二五四九七號
    第一六一頁）；再參以公訴人於起訴書犯罪事實二所載之事
    實，起訴範圍並未及於同案被告庚○○向被告壬○○購買第
    三級毒品Ｋ他命後賒帳之部分，爰認定被告壬○○販賣第三
    級毒品Ｋ他命予同案被告庚○○之情形，詳如附表一編號二
    所示。從而，被告壬○○確有違犯如附表一所載之販賣第三
    級毒品犯行，事證明確，堪予認定。
二、上揭犯罪事實三之事實：
（一）訊據被告丁○○、庚○○對於犯罪事實欄三所載之事實均
      於本院審理時為認罪之陳述（本院卷一第二九、七六頁，
      卷二第一九八頁），核與證人即同案被告丙○○於警詢、
      偵查中及本院審理時所為與上揭犯罪事實三所載相符之供
      述，互核一致，復經證人戊○○、乙○○、癸○○於警詢
      及偵查中，證人甲○○於偵查中分別證述綦詳，並有行動
      電話門號0000000000、0000000000
      、0000000000號之雙向通聯紀錄、通訊監察譯
      文表、照片、臺中市警察局第二分局搜索扣押筆錄暨扣押
      物品目錄表附卷可稽，及在被告丙○○處查扣之帳冊一本
      、門號0000000000號ＳＩＭ卡一張，暨在被告
      庚○○處查扣之夾鏈袋一組等物可資佐憑，足認被告丁○○、庚○○之自白均與事實相符，堪予採信。
（二）被告庚○○之指定辯護人鄧雲奎律師雖辯護稱：被告庚○○係幫同案被告丙○○送交第三級毒品Ｋ他命及收取價款
      ，應僅成立幫助犯云云。但查，被告庚○○所參與者係販
      賣第三級毒品Ｋ他命之交付第三級毒品Ｋ他命及收取價款
      等工作，均屬販賣第三級毒品Ｋ他命之構成要件行為，參
      照同案被告壬○○部分關於幫助犯辯解之說明，被告庚○○所為係成立共同正犯，而非幫助犯。辯護人鄧雲奎律師
      此部分所辯，尚無足取。
（三）被告丙○○雖矢口否認有何販賣第三級毒品Ｋ他命之犯行
      ，辯稱：其係與證人乙○○、癸○○、甲○○集資購買第
      三級毒品Ｋ他命，每公克五百元，並未從中賺取差價，且
      證人乙○○、癸○○、甲○○亦非每次均交付合資購買之
      款項，多有賒欠，若非合資購買，豈可能任令渠等賒帳。
      又同案被告丁○○與證人乙○○是男女朋友，證人癸○○
      與乙○○同住，伊才委請同案被告丁○○將伊與證人乙○○或癸○○合資購買的第三級毒品Ｋ他命代送過去；伊請
      同案被告庚○○送交第三級毒品Ｋ他命給證人甲○○並未
      給付代價云云。惟查：
  １、被告丙○○確有參與前揭犯罪事實三所載犯行，業據證人
      即同案被告丁○○、庚○○於偵查中及本院審理時迭次供
      述詳確，更以證人身分具結證稱無訛，核與證人乙○○、
      癸○○於偵查中及本院審理時，證人甲○○於偵查中分別
      結證之情節大致相符，復經同案被告壬○○於偵查中及本
      院審理時供稱：被告丙○○向伊購買第三級毒品Ｋ他命，
      並轉售予他人等語無訛，另有相關卷證資料及扣案證物可
      佐（此部分可參考前揭有關被告丁○○、庚○○認罪部分
      之論述）。被告丙○○否認犯行之辯詞，完全迥異於同案
      被告壬○○、丁○○、庚○○、證人乙○○、癸○○、甲○○之陳述，已難採信。
  ２、而證人乙○○、癸○○、甲○○均堅詞否認有與被告丙○○合資購買第三級毒品Ｋ他命之情形，析述如下：
    (1)證人乙○○於偵查中結證稱：「（問：你有無付錢購買Ｋ
      他命？）有。」、「是丙○○賣給我的．．．」、「（問
      : 妳是否均由自己出資購買K他命？都我自己出錢買的，
      沒有人與我合資一起買。」、「（問：妳是否與丙○○合
      資購買？）不可能，我買的Ｋ他命都是我自己出錢．．．
      」等語（九十六年度偵字第二五四九七號偵查卷第一０一
      、一０二頁）；於本院審理時仍結證稱：「問你買毒品，
      自己買或與其他人合資？）自己買的。」、「（問：你有
      無跟癸○○一起購買過？）有。」、「（問：剛才你為何
      說沒有合資？）我剛才是指沒有跟被告丙○○、被告丁○○合資。」、「（問：你施用的毒品是跟被告丙○○合資
      的嗎？）我自己出錢。我沒有出錢和被告丙○○去向被告
      壬○○買。」等語（本院卷二第七八頁、第七八頁背面、
      第八十頁）。
    (2)證人癸○○於偵查中結證稱：「（問：你有無付錢購買Ｋ
      他命？）有。」、「是丙○○賣給我的．．．」、「（問
      ：妳是否均由自己出資購買Ｋ他命？有無與他人合資購買
      Ｋ他命？）都是我自己出錢買的，我只會與我的朋友合資
      一起買。」、「（問：妳是否與丙○○合資購買？）絕對
      不可能，我並未和丙○○、丁○○、「阿國」合資購買．
      ．．」等語（同偵查卷第一０三、一０四頁）；於本院審
      理時猶結證稱：「（問：你拿毒品有跟他人合資？）我和
      朋友，就是我的室友寅○○，大部分是跟乙○○一起合資
      。」、「（問：你是否曾經跟被告丙○○約定雙方集資，
      你們再向被告丙○○的上游購買Ｋ他命？）沒有。」等語
      （本院卷二第八二頁背面、第八三頁背面）。
    (3)證人甲○○於偵查中結證稱：「（問：有無和他人合資購
      買Ｋ他命？）沒有，都是我自己出錢。」、「（問：你有
      無和丙○○合資共同購買Ｋ他命？）不可能，因為我就是
      和丙○○買。」、「（問：妳是否有與庚○○合資購買Ｋ
      他命？）沒有。」、「（問：你所購得Ｋ他命，有無分給
      庚○○施用？）沒有，都我自己用。」等語（同偵查卷第
      一六０、一六０之一頁）。
  ３、另被告丙○○係向其上線即同案被告壬○○購買第三級毒
      品Ｋ他命，二人並非合資購買關係，被告丙○○每次購買
      之數量非少，價額頗多，惟同案被告壬○○並未要求被告
      丙○○每次交易均銀貨兩訖，迄至被告丙○○於九十六年
      十月三十日為警查獲時，仍有高達十多萬元之價款欠付等
      情，為被告丙○○、同案被告壬○○所不爭執。另同案被
      告即證人庚○○亦證稱：下線買毒可賒帳，所以同案被告
      壬○○每日均會到被告丙○○處查帳，以收取欠付之購毒
      價款等語（本院卷一第二四、一九九頁）。再參以吸毒具
      成癮性，販毒又可獲取長期之暴利，為穩固客源，販毒者
      偶爾讓購毒施用者賒欠，亦時有所聞。準此，被告丙○○
      辯稱：是因為合資購買，所以在送交第三級毒品Ｋ他命給
      證人乙○○、癸○○、甲○○時，才讓渠等賒帳等語，推
      論並無根據，此部分辯解委不可取。
  ４、再者，證人即同案被告壬○○、丁○○與被告丙○○均無
      仇恨怨隙，同案被告丁○○復長期居住在被告丙○○處，
      時由被告丙○○供應三餐及生活所需，情誼更堅；同案被
      告壬○○供稱被告丙○○有向伊購買第三級毒品Ｋ他命，
      及同案被告丁○○供稱有與被告丙○○共犯如附表二所示
      販賣第三級毒品Ｋ他命之犯行，渠等二人之供述，不僅會
      使被告丙○○入罪，同案被告壬○○所言，更是坦認自己
      即係被告丙○○販毒上手，同案被告丁○○亦是直承自己
      亦有共同參與如附表二所示犯行，且渠等二人供認之罪名
      均是毒品危害防制條例第四條第三項之販賣第三級毒品罪
      ，最輕本刑為有期徒刑五年以上，衡諸常理，要非同案被
      告壬○○、丁○○上開不利於己，亦不利於被告丙○○之
      供述，確符實情，渠等不可能如此為之。此外，證人乙○○、癸○○、甲○○與被告丙○○亦均無任何怨隙仇恨，
      被告丙○○交付第三級毒品Ｋ他命給證人乙○○、癸○○
      、甲○○時，有時尚允許渠等賒欠價款，足見被告丙○○
      與證人乙○○、癸○○、甲○○之情誼非惡，證人乙○○
      、癸○○於偵查中及本院審理時，證人甲○○於偵查中復
      均於供前具結，有證人結文存卷可佐，衡情，證人乙○○
      、癸○○、甲○○亦當無甘冒觸犯偽證刑責之危險，而故
      意虛捏誣陷被告丙○○之理。據上，同案被告壬○○、丁○○、庚○○既均供稱被告丙○○有販賣第三級毒品Ｋ他
      命之情事，且核與證人乙○○、癸○○、甲○○之證述大
      體相符，堪信渠等互核一致之陳述，係與事實相符，堪予
      採信，被告丙○○空言否認有為附表二所示販賣第三級毒
      品Ｋ他命犯行，純係飾卸推諉之詞，要無可取。
  ５、證人甲○○於偵查中雖僅證稱向被告丙○○購買第三級毒
      品Ｋ他命，被告丁○○只是送食物來等語，但被告丁○○
      確有依被告丙○○之指示送交第三級毒品Ｋ他命給證人甲○○等情，亦據被告丙○○於本院審理時供述明確（本院
      卷一第一八四頁），並有被告丁○○與丙○○間對話之通
      聯紀錄譯文可證（九十六年度警聲搜字第四五七五號偵查
      卷第十三、五一頁）。另被告庚○○亦自始即坦認有依被
      告丙○○指示，送交第三級毒品Ｋ他命給證人甲○○，此
      亦為被告丙○○所是認（本院卷一第二０三頁），可知證
      人甲○○於偵查中並未將實情全盤說出。是以，尚難以證
      人甲○○未曾證述有關被告庚○○、丁○○曾依被告丙○○指示送交第三級毒品Ｋ他命並收取價款之內容，而資為
      任何有利於被告丙○○事實認定之徵憑。
  ６、證人乙○○、癸○○、甲○○對於向被告丙○○購買第三
      級毒品Ｋ他命之時間、次數及價格，以及共同被告丁○○
      對於依被告丙○○指示送交第三級毒品Ｋ他命予證人乙○○、癸○○、甲○○之時間、次數及有無收取價款，共同
      被告庚○○對於依被告丙○○指示送交第三級毒品Ｋ他命
      予證人甲○○之時間、次數及有無價款，先後所陳雖非全
      然一致，且未能就逐次交易情形陳述明確，但經比對證人
      乙○○、癸○○、甲○○、被告丁○○、庚○○等人歷次
      之陳述，再參以無論販毒者或購毒之藥腳，依實陳述者，
      固有之，僅供出部分交易情節而未全然招供者，亦屬人情
      之常，但虛誇買賣毒品之交易情形者，則損人不利己，至
      愚之人亦不可能為之。是故，渠等陳稱：每週至少購買一
      、二次，每次至少一件（即一公克）一千元（證人甲○○
      部分則取最少金額五百元），甚至更多，當可合理推認每
      週至少有交易第三級毒品Ｋ他命一次，且數量為一公克，
      金額一千元（證人甲○○部分為五百元）。又被告丙○○
      雖偶爾會讓證人乙○○、癸○○、甲○○賒帳，被告丁○○復供稱：每週交易次數有一半欠帳等語（本院卷二第七
      六頁背面），可知並非全未收取，經核以公訴人於起訴書
      犯罪事實三所載之事實，起訴範圍並未及於證人乙○○、
      癸○○、甲○○向被告丙○○購買第三級毒品Ｋ他命後賒
      帳之部分，爰認定被告丙○○、丁○○、庚○○販賣第三
      級毒品Ｋ他命予證人乙○○、癸○○、甲○○之情形，詳
      如附表二所示。
（四）再查，我國查緝毒品之施用或販賣，一向執法甚嚴，對於
      販賣第三級毒品者，即科以五年以上有期徒刑之重度刑責
      ，又販賣第三級毒品既係違法行為，當非可公然為之，亦
      無公定價格，且容易分裝並增減份量，而每次買賣之價量
      ，可能隨時依雙方關係深淺、資力、需求量及對行情之認
      知、來源是否充裕、查緝是否嚴謹、購買者被查獲時供述
      購買對象之可能風險之評估等情形，而異其標準，非可一
      概而論；販賣之利得，除被告坦承犯行或價量俱臻明確外
      ，極難察得實情，販賣之人從價差或量差中牟利之方式雖
      異，其意圖營利之販賣行為則同一。兼以毒品均量微價高
      ，販賣者率有暴利可圖，茍非意圖販賣營利，一般人焉有
      可能甘冒重度刑責而販賣毒品。再者，非法販賣毒品行為
      ，如具營利之意思而販入或賣出，二者有其一，犯罪即屬
      既遂，縱以原價或低於原價讓與他人時，仍屬販賣行為（
      最高法院九十六年度台上字第二九五一號判決參照）。在
      本案中，被告丙○○以每公克五百元之價格向同案被告壬○○購買第三級毒品Ｋ他命，再以每公克一千元之價格，
      於附表二編號一、二所示時、地，轉售予證人乙○○、癸○○；另以不足一公克，價格為五百元，於附表二編號三
      所示時、地，轉售予證人甲○○，自有賺取差價牟利。被
      告丙○○及與之有犯意聯絡之被告丁○○、庚○○（庚○○僅指附表二編號三）在主觀上均有營利之意圖，灼然甚
      明。
（五）從而，本件上揭犯罪事實三所載部分，事證明確，被告丙○○、丁○○就附表二所載，被告庚○○就如附表二編號
      三所載共同販賣第三級毒品Ｋ他命之犯行，均洵堪認定。
三、上揭犯罪事實四部分：
    訊據被告丙○○矢口否認持有扣案之第二級毒品ＭＤＭＡ（
    原有九顆，驗餘剩八顆），辯稱：扣案之ＭＤＭＡ是綽號「
    大姊」之女子所有云云。然查：
（一）警方於九十六年十月三十日上午十一時四十分許，在臺中
      市○區○○路二段五號七樓頂樓，所查扣之第二級毒品Ｍ
      ＤＭＡ九顆，經送請行政院衛生署草屯療養院鑑定結果，
      係檢出3,4-亞甲基雙氧甲基安非他命（ＭＤＭＡ）成分，
      驗餘剩八顆，驗餘淨重合計二．五三八五公克等情，有該
      院草療鑑字第０９６０００８８８４號鑑定書在卷可證（
      本院卷二第六一頁），可知係屬毒品危害防制條例第二條
      第二項第二款之第二級毒品至明。
（二）又臺中市○區○○路二段五號七樓頂樓所查扣之紙盒，係
      被告丙○○平日藏放其所有包含第三級毒品Ｋ他命在內之
      物品之處所，業經證人即同案被告丁○○、庚○○證述甚
      詳（九十六年度偵字第二五四九七號偵查卷第八一、八二
      頁，本院卷一第二０三頁，本院卷二第七五、七六頁），
      且被告丙○○亦自承在該頂樓處所查扣之紙盒內，係置放
      伊所有之扣案之第三級毒品Ｋ他命八包、夾鏈袋二包、電
      子磅秤一個、吸食工具（煙斗）一支等語（本院卷一第三
      八、一八七頁），可知該紙盒係在被告丙○○之實際掌控
      管領範圍內，被告丙○○對於放置在該紙盒內之上開扣案
      之第二級毒品ＭＤＭＡ九顆又全然知曉，則不論被告丙○○係以自己所有或代他人保管之意思而取得，其所為均已
      該當非法持有第二級毒品ＭＤＭＡ之構成要件。被告丙○○空言推託給姓名年籍不詳綽號「大姐」之人，並無從解
      免其應負之刑責。從而，上揭犯罪事實四所載部分，事證
      明確，被告丙○○非法持有第二級毒品之犯行，洵堪認定
      。
、論罪科刑
一、查Ｋ他命係屬毒品危害防制條例第二條第二項第三款所管制
    之第三級毒品。是核：
（一）被告壬○○就附表一所示各次犯行，各係犯毒品危害防制
      條例第四條第三項之販賣第三級毒品罪。被告壬○○與綽
      號「水果大叔」之成年男子間就附表一所示犯行，有犯意
      聯絡及行為分擔，皆為共同正犯。被告壬○○於附表一所
      示各次犯行，犯意各別，應分論併罰。又持有第三級毒品
      並未成罪，公訴人認被告壬○○因販賣第三級毒品而持有
      第三級毒品之低度行為，應為販賣之高度行為所吸收，不
      另論罪，容有誤會。
（二）被告丙○○、丁○○就附表二所示各次犯行，被告庚○○
      就附表二編號三所示各次犯行，各係犯毒品危害防制條例
      第四條第三項之販賣第三級毒品罪。被告丙○○、丁○○
      就附表二編號一、二所示犯行，渠等二人與被告庚○○就
      附表二編號三所示犯行，分別有犯意之聯絡及行為之分擔
      ，各皆為共同正犯。被告丙○○、丁○○於附表二所示犯
      行，被告庚○○於附表二編號三所示犯行，均犯意各別，
      皆應分論併罰。又持有第三級毒品並未成罪，公訴人認被
      告丙○○、庚○○因販賣第三級毒品而持有第三級毒品之
      低度行為，應為販賣之高度行為所吸收，不另論罪，容有
      誤會。
（三）公訴人雖認被告壬○○於附表一所示各次犯行，被告丙○○、丁○○就附表二所示各次犯行，被告庚○○就如附表
      二編號三所示各次犯行，均應論以集合犯，惟按九十四年
      二月二日修正公布而於九十五年七月一日施行之刑法，基
      於刑罰公平原則之考量，杜絕僥倖之犯罪心理，並避免易
      致鼓勵犯罪之誤解，已刪除第五十六條連續犯之規定。該
      修正理由之說明，謂「對繼續犯同一罪名之罪者，均適用
      連續犯之規定論處，不無鼓勵犯罪之嫌，亦使國家刑罰權
      之行使發生不合理之現象。」「基於連續犯原為數罪之本
      質及刑罰公平原則之考量，爰刪除有關連續犯之規定」等
      語，即係將本應各自獨立評價之數罪，回歸本來就應賦予
      複數法律效果之原貌。因此，就刑法修正施行後多次觸犯
      同一罪名之犯行，應採一罪一罰，始符合立法本旨。而刑
      法上所謂集合犯是指立法者所制定之犯罪構成要件中，本
      就預定有數個同種類之行為將反覆實行之犯罪而言，是將
      各自實現犯罪構成要件之多數行為，解釋為集合犯，而論
      以一罪。是以對於集合犯，必須從嚴解釋，以符合立法者
      之意向。又觀諸毒品危害防制條例所定販賣毒品罪之構成
      要件文義，實無從認定立法者本即預定該犯罪之本質，必
      有數個同種類行為而反覆實行之集合犯行，故販賣毒品罪
      ，應非集合犯之罪。故就刑法修正施行後多次販賣毒品之
      犯行，採一罪一罰，始符合立法本旨（最高法院九十七年
      度台上字第二０四六號、第八七三號裁判均可參照）。公
      訴人關於集合犯之見解，容有未洽。
二、查ＭＤＭＡ係屬毒品危害防制條例第二條第二項第二款所管
    制之第二級毒品。是核被告丙○○就犯罪事實四所載非法持
    有第二級毒品ＭＤＭＡ九顆部分，另犯毒品危害防制條例第
    十一條第二項之持有第二級毒品罪。被告丙○○所犯各次販
    賣第三級毒品罪及持有第二級毒品罪，犯意各別，行為互殊
    ，應分論併罰。
三、被告丙○○前因違反毒品危害防制條例案件，經本院以九十
    五年度中簡字第三三八六號判處有期徒刑二月，如易科罰金
    ，以新臺幣一千元折算一日確定，於九十六年五月二十五日
    易科罰金執行完畢，有臺灣高等法院被告前案紀錄表可按，
    其受徒刑之執行完畢，五年以內故意再犯有期徒刑以上之罪
    ，為累犯，應依法加重其刑。
四、按犯毒品危害防制條例第四條第一項至第四項之罪，供出毒
    品來源，因而破獲者，得減輕其刑。毒品危害防制條例第十
    七條定有明文。查被告丙○○、丁○○、庚○○為警查獲後
    ，均供稱第三級毒品Ｋ他命來源係向綽號「國兄」（即土兄
    、阿國）之被告壬○○購買，並提供被告壬○○之行動電話
    、出沒處所，供警方追查，被告丁○○更於九十六年十一月
    二十七日，帶同警方前往臺中市西屯區○○○街二十九號七
    樓，當場拘捕到渠等之毒品上游來源即被告壬○○，因而破
    獲，有被告丙○○、丁○○、庚○○於九十六年十一月二十
    七日前之警詢及偵查筆錄、被告丁○○於九十六年十一月二
    十七日之警詢筆錄、拘票等在卷可佐，爰依上開規定，就被
    告丙○○、丁○○、庚○○所犯販賣第三級毒品罪行，均減
    輕其刑，被告丙○○部分並先加（按累犯加重）後減之。
五、被告庚○○之指定辯護人鄧雲奎律師雖辯護稱：被告庚○○
    於九十六年五月十五日入伍後，曾因精神障礙疾病經軍方予
    以停役而退伍，請求鑑定被告庚○○於本案行為時有無刑法
    第十九條第一項或第二項之情事云云。但經本院調取被告庚○○在國軍北投醫院之病歷資料，送請國軍台中總醫院為精
    神鑑定結果，認被告庚○○於案發時間的九十六年七月至十
    一月，當時雖符合「反社會人格違常」及「疑似有憂鬱症」
    的精神科診斷，但被告庚○○意識清楚、未受幻覺干擾，未
    達刑法第十九條所規定之不能辨識或辨識能力顯著減低之情
    形，被告庚○○有能力為自己案發期間的行為負責等情，亦
    有該醫院之精神鑑定報告書附卷可稽（本院卷二第一七三至
    一七五頁），自無從依刑法第十九條第一項或第二項規定，
    減輕其刑，併此明。
六、爰審酌：(一)被告壬○○前僅因賭博罪被判處罰金刑，自八十
    五年起即無任何犯罪紀錄，素行良好；被告丙○○則係累犯
    ，已詳如前述；被告丁○○則未曾受刑之宣告，素行良好；
    被告庚○○前於九十六年間因詐欺罪，經法院判處有期徒刑
    三月，緩刑二年確定，現仍在緩刑期間，卻不思警惕言行，
    有臺灣高等法院被告前案紀錄表在卷可按。(二)被告壬○○提
    供下游販賣第三級毒品Ｋ他命之管道，對國人身體健康、社
    會治安、經濟之危害甚深，販賣之對象只有同案被告丙○○
    、庚○○，次數、數量不少，但所收取之款項悉歸綽號「水
    果大叔」，伊獲取之利益不大，且犯後坦承犯行，頗具悔意
    。(三)被告丙○○長期大量販賣毒品，並以少量金錢或毒品控
    制尚未成年之被告丁○○及甫成年之被告庚○○共同販賣，
    犯後不知反省，未能坦認犯行；被告庚○○本身染有毒癮，
    為經濟所迫，及環境所趨，而犯如附表二編號三所示犯行，
    被告丙○○、丁○○、庚○○參與犯罪之情節輕重不一，角
    色、分工不同，販賣之對象、情形詳如附表二所載，所得悉
    歸被告丙○○取得，被告丁○○、庚○○僅朋分少許利得或
    獲取三餐或免費施用毒品等利益，所得利益多寡有別；被告
    丁○○尚未成年，年紀尚輕，誤交損友，一時失慮，而參與
    如附表二所示之犯行，與被告庚○○所參與部分，均核與一
    般販賣毒品者，係為牟取暴利之情形不同，被告丁○○更初
    罹刑典即涉此重罪，犯後深知悔悟，與被告庚○○均能坦認
    犯行，態度良好，(四)再考之被告四人之智識、生活情狀等一
    切情狀，分別量處如主文所示之刑，並分別定其應執行刑。
七、公訴人雖另認被告壬○○、丙○○有犯罪習性，均請求諭知
    刑前強制工作，但查，被告壬○○前僅違犯賭博罪，自八十
    五年起更無任何犯罪紀錄，素行良好；被告丙○○雖係累犯
    ，但綜觀其前科表，亦僅於九十五年及九十六年間，因二次
    持有毒品案件，經法院先後判處有期徒刑二月、四月確定，
    尚非十惡不赦之人，更均非長期有犯罪習慣者，本案違犯之
    販賣第三級毒品Ｋ他命犯行雖均有多次，但尚難憑此即遽認
    被告壬○○、丙○○皆有犯罪之習慣或因遊蕩或懶惰成習而
    犯罪，本院綜合各情，認尚與刑法第九十條第一項所規定應
    宣告強制工作之要件不符，無宣告強制工作之必要，公訴人
    此部分之請求，難以准許，併此敘明。
八、不另為無罪之諭知
（一）公訴意旨雖謂：被告壬○○自九十六年八月起至同年十月
      底止，每週至少一次，每次至少二十公克，販賣第三級毒
      品Ｋ他命予同案被告丙○○；另自九十六年十一月初起至
      同年十一月十三日止，每週至少三次，每次至少十公克，
      販賣第三級毒品Ｋ他命予同案被告庚○○等語，但除就附
      表一所示犯行，業經本院審認如前外，依現有卷證資料，
      尚難認定被告壬○○於九十六年八月起至同年十月底止，
      尚有如附表一編號一所示以外之其餘販賣第三級毒品Ｋ他
      命予同案被告丙○○之情事，亦無從遽認被告於九十六年
      十一月初起至同年十一月十三日止，另有如附表一編號二
      所示以外之其餘販賣第三級毒品Ｋ他命予同案被告庚○○
      之情形，公訴人亦未能提出其他確切之證據證明被告壬○○於被訴之上開期間內，另有附表一所載以外之其他販賣
      第三級毒品Ｋ他命予同案被告丙○○、庚○○之犯行。
（二）公訴人雖謂：被告庚○○亦有基於犯意之聯絡，共同參與
      附表二編號一、二所示犯行云云，但被告庚○○堅詞否認
      之，辯稱：伊不認識證人乙○○、癸○○等語，而綜觀同
      案被告丙○○、丁○○、證人乙○○、癸○○歷次之陳述
      ，亦均未顯示被告庚○○有參與如附表二編號一、二所示
      犯行之事證，公訴人又未能提出其他確切之證據以實其說
      ，或證明被告庚○○與同案被告丙○○、丁○○間，就如
      附表二編號一、二所示犯行有何犯意之聯絡及行為之分擔
      ，被告庚○○此部分被訴犯行，尚屬不能證明。
（三）公訴人又謂：被告丙○○、丁○○、庚○○基於犯意之聯
      絡，於九十六年七月間至同年十月底止，亦有在臺中市○○路○段一八一之一號，以每週至少二次，每次一包（毛
      重不足一克），每包一千元之價格，販賣第三級毒品Ｋ他
      命予證人癸○○等語。其中關於被告丙○○、丁○○共犯
      如附表二編號二之部分，業已審認詳確並論罪科刑如前；
      另就被告庚○○並未參與如附表二編號二所示犯行，復於
      前段說明之，均先予明。而就被告丙○○、丁○○販賣
      第三級毒品Ｋ他命予證人癸○○之情形，除經本院審認之
      如附表二編號二所示犯行外，依現有卷證資料，尚難認定
      被告丙○○、丁○○於上開期間內，尚有如附表二編號二
      所示以外之其餘販賣第三級毒品Ｋ他命予證人癸○○之情
      事，公訴人又未能提出其他積極之證據證明被告丙○○、
      丁○○於上開期間內，另有附表二編號二所載以外之其他
      販賣第三級毒品Ｋ他命予證人癸○○之犯行。
（四）公訴人另謂：被告丙○○、丁○○、庚○○基於犯意之聯
      終，於九十六年十一月間至同年月中旬止，在臺中市○村
      路○段三六號三樓之九，每週販賣第三級毒品Ｋ他命予證
      人甲○○至少一次，每次一包（毛重０．七公克），每包
      五百元至八百元不等之價格云云。惟查被告丙○○、丁○○早於九十六年十月三十日即為警查獲，被告丙○○更於
      當日經本院訊問後，諭知羈押在案，有本院九十六年度聲
      羈字第一八九三號刑事案卷可參，自無可能再違犯任何販
      賣第三級毒品Ｋ他命之犯行。而證人甲○○於偵查中係結
      證稱：在被告丙○○被抓後，伊即改向被告庚○○購買第
      三級毒品Ｋ他命等語（九十六年度偵字第二五四九七號偵
      查卷第一六０之一頁），但為被告庚○○所堅詞否認，究
      竟何者所言可採，已非無疑；惟證人甲○○就九十六年十
      一月間改向被告庚○○購買第三級毒品Ｋ他命之細節部分
      ，並未詳細陳述，之後，於本院審理時，雖經傳喚、拘提
      ，卻均未能到院作證，且遍查偵查全卷，又查無任何證據
      可資佐實，本院綜合各情，認證人甲○○於偵查中之唯一
      證述是否不虛，尚屬有疑，自無從遽採。證人甲○○於上
      開偵訊時復無隻字片語提及有改向被告丁○○購買第三級
      毒品Ｋ他命之情節，故依現有卷證，亦無任何證據足證被
      告丁○○有涉犯此部分犯行之情形。此外，公訴人又未能
      提出其他積極證據佐證此部分起訴事實，應認此部分之起
      訴犯罪事實，尚屬不能證明。
（五）綜上，前揭(一)至(四)所論述尚無法證明之起訴犯罪事實，不
      能遽以論罪科刑。惟公訴人認被告四人分別涉犯之上開犯
      行，與前揭已論罪科刑之販賣第三級毒品Ｋ他命罪間，均
      係集合犯之關係，各屬實質上之一罪，爰均不另為無罪之
      諭知。
九、沒收之諭知：
（一）被告壬○○部分：
  １、被告壬○○被查扣之摩托羅拉牌手機（搭配門號0000
      000000號ＳＩＭ卡）、諾基亞牌手機（搭配門號0
      000000000號ＳＩＭ卡）各一支，係其所有並供
      聯絡如附表一所示販賣第三級毒品Ｋ他命事宜使用之物，
      爰依毒品危害防制條例第十九條第一項規定，在被告壬○○於附表一所宣告刑各項下，諭知沒收。
  ２、被告壬○○於附表一所示時、地，先後販賣第三級毒品Ｋ
      他命所收取之價金，均係共犯綽號「水果大叔」之成年男
      子所有並因上開犯罪所得之物，業經本院審認如前，應依
      毒品危害防制條例第十九條第一項規定，各於附表一主文
      所宣告刑項下，分別諭知連帶（與共犯綽號「水果大叔」
      之成年男子）沒收，如全部或一部不能沒收時，以其財產
      抵償之（最高法院九十七年度台上字第一九九六號、第一
      六四０號、第一四九五號裁判可參）。
  ３、未扣案之行動電話0000000000、000000
      0000號各一支（均含ＳＩＭ卡各一張），均係被告壬○○所有並供違犯附表一所示販賣第三級毒品Ｋ他命犯行
      所用之物，應依毒品危害防制條例第十九條第一項規定，
      各於附表一主文所宣告刑項下，分別諭知沒收，如全部或
      一部不能沒收時，追徵其價額。
  ４、扣案之第三級毒品Ｋ他命一包（驗餘淨重二．三二三四公
      克，鑑定書參本院卷一第一三五頁），雖係被告壬○○所
      有，但尚無證據證明係被告壬○○違犯如附表一所示各犯
      行時所使用、遺留之物，或與如附表一所示各犯行有何關
      連，爰不在本判決中宣告沒收。公訴人雖聲請依毒品危害
      防制條例第十八條第一項前段規定宣告沒收銷燬，但上開
      扣案之第三級毒品Ｋ他命一包，係毒品危害防制條例所管
      制之第三級毒品，並非第一級毒品或第二級毒品，應依同
      條項後段規定，由行政機關依法沒入銷燬之，公訴人此部
      分之聲請，於法無據，不能准許。
（二）被告丙○○、丁○○、庚○○部分：
  １、被告丙○○被查扣之帳冊一本、門號000000000
      0號門號ＳＩＭ卡一張，係其所有並供其販賣第三級毒品
      Ｋ他命使用之物，業經本院審認如前，應依毒品危害防制
      條例第十九條第一項規定，在被告丙○○、共犯即被告丁○○、庚○○於附表二所宣告刑各項下，諭知沒收。
  ２、被告丙○○、丁○○於附表二編號一、二所示時、地，被
      告丙○○、丁○○、庚○○於附表二編號三所示時、地先
      後販賣第三級毒品Ｋ他命所收取之價金，均係被告丙○○
      所有並因上開犯罪所得之物，業經本院審認如前，應依毒
      品危害防制條例第十九條第一項規定，就附表二編號一、
      二各次所收取之價金，各於附表二編號一、二主文(一)(二)所
      宣告刑項下，另就附表二編號三各次所收取之價金，各於
      附表二編號三主文(一)(二)(三)所宣告刑項下，分別諭知連帶沒
      收，如全部或一部不能沒收時，以其財產連帶抵償之。
  ３、被告庚○○被查扣之夾鏈袋一組，係其所有，並預備供販
      賣第三級毒品Ｋ他命所用之物，爰依刑法第三十八條第一
      項第二款規定，各於附表二編號三主文(一)(二)(三)所宣告刑項
      下，分別宣告沒收。
  ４、未扣案之行動電話0000000000號（含ＳＩＭ卡
      一張）係被告丁○○所有並供違犯附表二所示販賣第三級
      毒品Ｋ他命犯行所用之物，應依毒品危害防制條例第十九
      條第一項規定，各於附表二主文(一)(二)(三)所宣告刑項下，分
      別諭知沒收，如全部或一部不能沒收時，追徵其價額。另
      未扣案之行動電話0000000000號（含ＳＩＭ卡
      一張）係被告庚○○所有並供違犯附表二編號三所示販賣
      第三級毒品Ｋ他命犯行所用之物，應依毒品危害防制條例
      第十九條第一項規定，各於附表二編號三主文(一)(二)(三)所宣
      告刑項下，分別諭知沒收，如全部或一部不能沒收時，追
      徵其價額。
  ５、被告丙○○被查扣之第二級毒品ＭＤＭＡ原有玖顆，驗餘
      後剩八顆（驗餘淨重合計二．五三八五公克），係屬毒品
      危害防制條例第二條第二項第二款所管制之第二級毒品，
      爰依同條例第十八條第一項前段規定，在被告丙○○持有
      第二級毒品罪所宣告刑項下，諭知沒收銷燬。
（三）不諭知沒收之說明：
  １、被告丙○○被查扣之第三級毒品Ｋ他命十一包（其中十包
      驗前毛重二三．八五公克，包裝塑膠袋重合計二．五０公
      克；另一包驗餘淨重０．０七公克，包裝塑膠袋重０．五
      四公克，鑑定書參本院卷二第六十頁），雖係被告丙○○
      所有，但尚無證據證明係被告丙○○違犯如附表二所示各
      犯行時所使用、遺留之物，或與如附表二所示各犯行有何
      關連，爰不在本判決中宣告沒收。公訴人雖聲請依毒品危
      害防制條例第十八條第一項前段規定，宣告沒收銷燬，但
      上開扣案之第三級毒品Ｋ他命十一包，係毒品危害防制條
      例所管制之第三級毒品，僅能依同條項後段規定，由行政
      機關依法沒入銷燬之，公訴人此部分之聲請，於法不合，
      無從准許。
  ２、被告丙○○被查扣之夾鏈袋一包、研磨Ｋ他命工具一個、
      夾鏈袋二包、電子磅秤一個、吸食工具（煙斗）一支，雖
      係被告丙○○所有，但尚無證據證明係供其或共犯即被告
      丁○○共同違犯如附表二，或共犯即被告庚○○違犯如附
      表二編號三所示販賣第三級毒品Ｋ他命使用或所得之物，
      又不屬違禁物，核與刑法第三十八條沒收之規定有間。另
      扣案之裝置物品之盒子一個，雖亦裝有扣案之第二級毒品
      ＭＤＭＡ，但內容物並不以此為限，顯非被告丙○○持有
      第二級毒品ＭＤＭＡ之專用容器，爰均不諭知沒收。公訴
      人雖請求依法沒收該等扣案物，容有未洽。
  ３、被告庚○○被查扣之第三級毒品Ｋ他命一包（驗餘淨重０
      ．七八六三公克）、摻有第三級毒品Ｋ他命之香菸一支（
      驗餘淨重０．六五六五公克，鑑定書均參本院卷一第一一
      九頁）雖係被告庚○○所有，但辯稱：係供己施用等語，
      且查無其他證據證明係其或共犯即被告丙○○、丁○○違
      犯如附表二編號三所示各犯行時所使用、遺留之物，或與
      如附表二編號三所示各犯行有何關連，爰不在本判決中宣
      告沒收。公訴人雖聲請依毒品危害防制條例第十八條第一
      項前段規定，宣告沒收銷燬，但同前所述，僅能由行政機
      關依毒品危害防制條例第十八條第一項後段規定，為沒入
      銷燬，公訴人此部分之聲請，於法不合，無從准許。
  ４、被告庚○○被查扣之第三級毒品Ｋ他命所用之吸管一根、
      研磨第三級毒品Ｋ他命之塑膠盒（含盤子及卡片）一組，
      雖係被告庚○○所有，但無證據證明係其或共犯即被告丙○○、丁○○違犯如附表二編號三所示販賣第三級毒品Ｋ
      他命所用或預備使用之物，又不屬違禁物，核與刑法第三
      十八條沒收之規定有間。至於扣案之電子磅秤一個，被告
      庚○○雖自承係販賣第三級毒品Ｋ他命時供分裝毒品之用
      ，但否認為其所有，辯稱：是被告壬○○所交付之物等語
      ，此又為被告壬○○所否認，致該扣案物之所有歸屬不明
      ，爰均不諭知沒收。公訴人就此等扣案物聲請依法沒收，
      尚有未洽，均併此明。
據上論斷，應依刑事訴訟法第二百九十九條第一項前段，毒品危
害防制條例第四條第三項、第十一條第二項、第十七條、第十八
條第一項前段、第十九條第一項，刑法第十一條、第二十八條、
第四十七條第一項、第五十一條第五款、第三十八條第一項第二
款，判決如主文。
本案經檢察官己○○到庭執行職務
中    華    民    國    97    年    6     月    4     日
            刑事第十一庭  審判長法  官  王世華
                                法  官  林慶郎
                                法  官  莊嘉蕙
以上正本證明與原本無異。
如不服本判決，應於送達後十日內向本院提出上訴狀（須附繕本
），上訴於臺灣高等法院臺中分院。
上訴書如未敘述理由，應於上訴期間屆滿後20日內補提理由書於
本院。
                                書記官  魏愛玲
中    華    民    國    97    年    6     月    4     日
附錄論罪科刑法條
毒品危害防制條例第4條
製造、運輸、販賣第一級毒品者，處死刑或無期徒刑；處無期徒
刑者，得併科新臺幣1千萬元以下罰金。
製造、運輸、販賣第二級毒品者，處無期徒刑或7年以上有期徒
刑，得併科新臺幣7百萬元以下罰金。
製造、運輸、販賣第三級毒品者，處5年以上有期徒刑，得併科
新臺幣5百萬元以下罰金。
製造、運輸、販賣第四級毒品者，處3年以上10年以下有期徒刑
，得併科新臺幣3百萬元以下罰金。
製造、運輸、販賣專供製造或施用毒品之器具者，處1年以上7年
以下有期徒刑，得併科新臺幣1百萬元以下罰金。
前五項之未遂犯罰之。
毒品危害防制條例第11條
持有第一級毒品者，處3年以下有期徒刑、拘役或新臺幣5萬元以
下罰金。
持有第二級毒品者，處2年以下有期徒刑、拘役或新臺幣3萬元以
下罰金。
持有專供製造或施用第一、二級毒品之器具者，處1年以下有期
徒刑、拘役或新臺幣1萬元以下罰金。
持有毒品達一定數量者，加重其刑至二分之一，其標準由行政院
定之。
附表一：
┌──┬────┬───────────┬───────────┬──────────────────┐
│編號│販賣對象│販    賣    時    間  │販    賣    地    點  │    販賣毒品之價格及數量            │
├──┼────┼───────────┼───────────┼──────────────────┤
│一  │丙○○  │九十六年八月五日至同│臺中市○○路○段五號七│以每公克五百元之價格，出售二十公克之│
│    │        │  年月十一日間之某日  │樓之七附近的麵包店，或│第三級毒品Ｋ他命予丙○○，由壬○○或│
│    │        │                      │臺中市○○路○○道某處│綽號「水果大叔」之成年男子交付之，丙│
│    │        │                      │                      │○○則交付價款新臺幣（下同）一萬元。│
│    │        ├───────────┴───────────┴──────────────────┤
│    │        │主文：壬○○共同販賣第三級毒品，處有期徒刑拾伍年貳月；扣案之摩托羅拉牌手機（搭配門號│
│    │        │      0000000000號ＳＩＭ卡）、諾基亞牌手機（搭配門號0000000000號│
│    │        │      ＳＩＭ卡）各壹支，均沒收；販賣毒品所得新臺幣壹萬元連帶沒收之，如全部或一部不能│
│    │        │      沒收時，以其財產抵償之；未扣案之行動電話0000000000、00000000│
│    │        │      ７９號各壹支（均含ＳＩＭ卡各壹張）均沒收，如全部或一部不能沒收時，追徵其價額。│
│    │        ├───────────┬───────────┬──────────────────┤
│    │        │九十六年八月十二日至│同上                  │同上                                │
│    │        │  同年月十八日間之某日│                      │                                    │
│    │        ├───────────┴───────────┴──────────────────┤
│    │        │主文：壬○○共同販賣第三級毒品，處有期徒刑拾伍年貳月；扣案之摩托羅拉牌手機（搭配門號│
│    │        │      0000000000號ＳＩＭ卡）、諾基亞牌手機（搭配門號0000000000號│
│    │        │      ＳＩＭ卡）各壹支，均沒收；販賣毒品所得新臺幣壹萬元連帶沒收之，如全部或一部不能│
│    │        │      沒收時，以其財產抵償之；未扣案之行動電話0000000000、00000000│
│    │        │      ７９號各壹支（均含ＳＩＭ卡各壹張）均沒收，如全部或一部不能沒收時，追徵其價額。│
│    │        ├───────────┬───────────┬──────────────────┤
│    │        │九十六年八月十九日至│同上                  │同上                                │
│    │        │  同年月二十五日間之某│                      │                                    │
│    │        │  日                  │                      │                                    │
│    │        ├───────────┴───────────┴──────────────────┤
│    │        │主文：壬○○共同販賣第三級毒品，處有期徒刑拾伍年貳月；扣案之摩托羅拉牌手機（搭配門號│
│    │        │      0000000000號ＳＩＭ卡）、諾基亞牌手機（搭配門號0000000000號│
│    │        │      ＳＩＭ卡）各壹支，均沒收；販賣毒品所得新臺幣壹萬元連帶沒收之，如全部或一部不能│
│    │        │      沒收時，以其財產抵償之；未扣案之行動電話0000000000、00000000│
│    │        │      ７９號各壹支（均含ＳＩＭ卡各壹張）均沒收，如全部或一部不能沒收時，追徵其價額。│
│    │        ├───────────┬───────────┬──────────────────┤
│    │        │九十六年八月二十六日│同上                  │同上                                │
│    │        │  至同年九月一日間之某│                      │                                    │
│    │        │  日                  │                      │                                    │
│    │        ├───────────┴───────────┴──────────────────┤
│    │        │主文：壬○○共同販賣第三級毒品，處有期徒刑拾伍年貳月；扣案之摩托羅拉牌手機（搭配門號│
│    │        │      0000000000號ＳＩＭ卡）、諾基亞牌手機（搭配門號0000000000號│
│    │        │      ＳＩＭ卡）各壹支，均沒收；販賣毒品所得新臺幣壹萬元連帶沒收之，如全部或一部不能│
│    │        │      沒收時，以其財產抵償之；未扣案之行動電話0000000000、00000000│
│    │        │      ７９號各壹支（均含ＳＩＭ卡各壹張）均沒收，如全部或一部不能沒收時，追徵其價額。│
│    │        ├───────────┬───────────┬──────────────────┤
│    │        │九十六年九月二日至同│同上                  │同上                                │
│    │        │  年月八日間之某日    │                      │                                    │
│    │        ├───────────┴───────────┴──────────────────┤
│    │        │主文：壬○○共同販賣第三級毒品，處有期徒刑拾伍年貳月；扣案之摩托羅拉牌手機（搭配門號│
│    │        │      0000000000號ＳＩＭ卡）、諾基亞牌手機（搭配門號0000000000號│
│    │        │      ＳＩＭ卡）各壹支，均沒收；販賣毒品所得新臺幣壹萬元連帶沒收之，如全部或一部不能│
│    │        │      沒收時，以其財產抵償之；未扣案之行動電話0000000000、00000000│
│    │        │      ７９號各壹支（均含ＳＩＭ卡各壹張）均沒收，如全部或一部不能沒收時，追徵其價額。│
│    │        ├───────────┬───────────┬──────────────────┤
│    │        │九十六年九月九日至同│同上                  │同上                                │
│    │        │  年月十五日間之某日  │                      │                                    │
│    │        ├───────────┴───────────┴──────────────────┤
│    │        │主文：壬○○共同販賣第三級毒品，處有期徒刑拾伍年貳月；扣案之摩托羅拉牌手機（搭配門號│
│    │        │      0000000000號ＳＩＭ卡）、諾基亞牌手機（搭配門號0000000000號│
│    │        │      ＳＩＭ卡）各壹支，均沒收；販賣毒品所得新臺幣壹萬元連帶沒收之，如全部或一部不能│
│    │        │      沒收時，以其財產抵償之；未扣案之行動電話0000000000、00000000│
│    │        │      ７９號各壹支（均含ＳＩＭ卡各壹張）均沒收，如全部或一部不能沒收時，追徵其價額。│
│    │        ├───────────┬───────────┬──────────────────┤
│    │        │九十六年九月十六日至│同上                  │同上                                │
│    │        │  同年月二十二日間之某│                      │                                    │
│    │        │  日                  │                      │                                    │
│    │        ├───────────┴───────────┴──────────────────┤
│    │        │主文：壬○○共同販賣第三級毒品，處有期徒刑拾伍年貳月；扣案之摩托羅拉牌手機（搭配門號│
│    │        │      0000000000號ＳＩＭ卡）、諾基亞牌手機（搭配門號0000000000號│
│    │        │      ＳＩＭ卡）各壹支，均沒收；販賣毒品所得新臺幣壹萬元連帶沒收之，如全部或一部不能│
│    │        │      沒收時，以其財產抵償之；未扣案之行動電話0000000000、00000000│
│    │        │      ７９號各壹支（均含ＳＩＭ卡各壹張）均沒收，如全部或一部不能沒收時，追徵其價額。│
│    │        ├───────────┬───────────┬──────────────────┤
│    │        │九十六年九月二十三日│同上                  │同上                                │
│    │        │  至同年月二十九日間之│                      │                                    │
│    │        │  某日                │                      │                                    │
│    │        ├───────────┴───────────┴──────────────────┤
│    │        │主文：壬○○共同販賣第三級毒品，處有期徒刑拾伍年貳月；扣案之摩托羅拉牌手機（搭配門號│
│    │        │      0000000000號ＳＩＭ卡）、諾基亞牌手機（搭配門號0000000000號│
│    │        │      ＳＩＭ卡）各壹支，均沒收；販賣毒品所得新臺幣壹萬元連帶沒收之，如全部或一部不能│
│    │        │      沒收時，以其財產抵償之；未扣案之行動電話0000000000、00000000│
│    │        │      ７９號各壹支（均含ＳＩＭ卡各壹張）均沒收，如全部或一部不能沒收時，追徵其價額。│
│    │        ├───────────┬───────────┬──────────────────┤
│    │        │九十六年九月三十日至│同上                  │同上                                │
│    │        │  同年十月六日間之某日│                      │                                    │
│    │        ├───────────┴───────────┴──────────────────┤
│    │        │主文：壬○○共同販賣第三級毒品，處有期徒刑拾伍年貳月；扣案之摩托羅拉牌手機（搭配門號│
│    │        │      0000000000號ＳＩＭ卡）、諾基亞牌手機（搭配門號0000000000號│
│    │        │      ＳＩＭ卡）各壹支，均沒收；販賣毒品所得新臺幣壹萬元連帶沒收之，如全部或一部不能│
│    │        │      沒收時，以其財產抵償之；未扣案之行動電話0000000000、00000000│
│    │        │      ７９號各壹支（均含ＳＩＭ卡各壹張）均沒收，如全部或一部不能沒收時，追徵其價額。│
│    │        ├───────────┬───────────┬──────────────────┤
│    │        │九十六年十月七日至同│同上                  │同上                                │
│    │        │  年月十三日間之某日  │                      │                                    │
│    │        ├───────────┴───────────┴──────────────────┤
│    │        │主文：壬○○共同販賣第三級毒品，處有期徒刑拾伍年貳月；扣案之摩托羅拉牌手機（搭配門號│
│    │        │      0000000000號ＳＩＭ卡）、諾基亞牌手機（搭配門號0000000000號│
│    │        │      ＳＩＭ卡）各壹支，均沒收；販賣毒品所得新臺幣壹萬元連帶沒收之，如全部或一部不能│
│    │        │      沒收時，以其財產抵償之；未扣案之行動電話0000000000、00000000│
│    │        │      ７９號各壹支（均含ＳＩＭ卡各壹張）均沒收，如全部或一部不能沒收時，追徵其價額。│
│    │        ├───────────┬───────────┬──────────────────┤
│    │        │九十六年十月十四日至│同上                  │同上                                │
│    │        │  同年月二十日間之某日│                      │                                    │
│    │        ├───────────┴───────────┴──────────────────┤
│    │        │主文：壬○○共同販賣第三級毒品，處有期徒刑拾伍年貳月；扣案之摩托羅拉牌手機（搭配門號│
│    │        │      0000000000號ＳＩＭ卡）、諾基亞牌手機（搭配門號0000000000號│
│    │        │      ＳＩＭ卡）各壹支，均沒收；販賣毒品所得新臺幣壹萬元連帶沒收之，如全部或一部不能│
│    │        │      沒收時，以其財產抵償之；未扣案之行動電話0000000000、00000000│
│    │        │      ７９號各壹支（均含ＳＩＭ卡各壹張）均沒收，如全部或一部不能沒收時，追徵其價額。│
│    │        ├───────────┬───────────┬──────────────────┤
│    │        │九十六年十月二十一日│同上                  │同上                                │
│    │        │  至同年月二十七日間之│                      │                                    │
│    │        │  某日                │                      │                                    │
│    │        ├───────────┴───────────┴──────────────────┤
│    │        │主文：壬○○共同販賣第三級毒品，處有期徒刑拾伍年貳月；扣案之摩托羅拉牌手機（搭配門號│
│    │        │      0000000000號ＳＩＭ卡）、諾基亞牌手機（搭配門號0000000000號│
│    │        │      ＳＩＭ卡）各壹支，均沒收；販賣毒品所得新臺幣壹萬元連帶沒收之，如全部或一部不能│
│    │        │      沒收時，以其財產抵償之；未扣案之行動電話0000000000、00000000│
│    │        │      ７９號各壹支（均含ＳＩＭ卡各壹張）均沒收，如全部或一部不能沒收時，追徵其價額。│
├──┼────┼───────────┬───────────┬──────────────────┤
│二  │庚○○  │九十六年十一月初至同│臺中市○○路與漢口路附│以每公克五百元之價格，出售十公克之第│
│    │        │  年月十三日止之某日（│近之網咖店            │三級毒品Ｋ他命予庚○○，由壬○○交付│
│    │        │  在下列之前）      │                      │之，庚○○則交付價款五千元予壬○○，│
│    │        │                      │                      │壬○○再轉交予綽號「水果大叔」之成年│
│    │        │                      │                      │男子。庚○○購得第三級毒品Ｋ他命後，│
│    │        │                      │                      │均供己或女友戊○○施用。            │
│    │        ├───────────┴───────────┴──────────────────┤
│    │        │主文：壬○○共同販賣第三級毒品，處有期徒刑拾伍年貳月；扣案之摩托羅拉牌手機（搭配門號│
│    │        │      0000000000號ＳＩＭ卡）、諾基亞牌手機（搭配門號0000000000號│
│    │        │      ＳＩＭ卡）各壹支，均沒收；販賣毒品所得新臺幣伍仟元連帶沒收之，如全部或一部不能│
│    │        │      沒收時，以其財產抵償之；未扣案之行動電話0000000000、00000000│
│    │        │      ７９號各壹支（均含ＳＩＭ卡各壹張）均沒收，如全部或一部不能沒收時，追徵其價額。│
│    │        ├───────────┬───────────┬──────────────────┤
│    │        │九十六年十一月初至同│同上                  │同上                                │
│    │        │  年月十三日止之某日（│                      │                                    │
│    │        │  （在上開之後）    │                      │                                    │
│    │        ├───────────┴───────────┴──────────────────┤
│    │        │主文：壬○○共同販賣第三級毒品，處有期徒刑拾伍年貳月；扣案之摩托羅拉牌手機（搭配門號│
│    │        │      0000000000號ＳＩＭ卡）、諾基亞牌手機（搭配門號0000000000號│
│    │        │      ＳＩＭ卡）各壹支，均沒收；販賣毒品所得新臺幣伍仟元連帶沒收之，如全部或一部不能│
│    │        │      沒收時，以其財產抵償之；未扣案之行動電話0000000000、00000000│
│    │        │      ７９號各壹支（均含ＳＩＭ卡各壹張）均沒收，如全部或一部不能沒收時，追徵其價額。│
│    │        ├───────────┬───────────┬──────────────────┤
│    │        │九十六年十一月初至同│同上                  │同上                                │
│    │        │  年月十三日止之某日（│                      │                                    │
│    │        │  在上開之後）      │                      │                                    │
│    │        ├───────────┴───────────┴──────────────────┤
│    │        │主文：壬○○共同販賣第三級毒品，處有期徒刑拾伍年貳月；扣案之摩托羅拉牌手機（搭配門號│
│    │        │      0000000000號ＳＩＭ卡）、諾基亞牌手機（搭配門號0000000000號│
│    │        │      ＳＩＭ卡）各壹支，均沒收；販賣毒品所得新臺幣伍仟元連帶沒收之，如全部或一部不能│
│    │        │      沒收時，以其財產抵償之；未扣案之行動電話0000000000、00000000│
│    │        │      ７９號各壹支（均含ＳＩＭ卡各壹張）均沒收，如全部或一部不能沒收時，追徵其價額。│
│    │        ├───────────┬───────────┬──────────────────┤
│    │        │九十六年十一月初至同│同上                  │同上                                │
│    │        │  年月十三日止之某日（│                      │                                    │
│    │        │  在上開之後）      │                      │                                    │
│    │        ├───────────┴───────────┴──────────────────┤
│    │        │主文：壬○○共同販賣第三級毒品，處有期徒刑拾伍年貳月；扣案之摩托羅拉牌手機（搭配門號│
│    │        │      0000000000號ＳＩＭ卡）、諾基亞牌手機（搭配門號0000000000號│
│    │        │      ＳＩＭ卡）各壹支，均沒收；販賣毒品所得新臺幣伍仟元連帶沒收之，如全部或一部不能│
│    │        │      沒收時，以其財產抵償之；未扣案之行動電話0000000000、00000000│
│    │        │      ７９號各壹支（均含ＳＩＭ卡各壹張）均沒收，如全部或一部不能沒收時，追徵其價額。│
│    │        ├───────────┬───────────┬──────────────────┤
│    │        │九十六年十一月初至同│同上                  │同上                                │
│    │        │  年月十三日止之某日（│                      │                                    │
│    │        │  在上開之後）      │                      │                                    │
│    │        ├───────────┴───────────┴──────────────────┤
│    │        │主文：壬○○共同販賣第三級毒品，處有期徒刑拾伍年貳月；扣案之摩托羅拉牌手機（搭配門號│
│    │        │      0000000000號ＳＩＭ卡）、諾基亞牌手機（搭配門號0000000000號│
│    │        │      ＳＩＭ卡）各壹支，均沒收；販賣毒品所得新臺幣伍仟元連帶沒收之，如全部或一部不能│
│    │        │      沒收時，以其財產抵償之；未扣案之行動電話0000000000、00000000│
│    │        │      ７９號各壹支（均含ＳＩＭ卡各壹張）均沒收，如全部或一部不能沒收時，追徵其價額。│
└──┴────┴──────────────────────────────────────────┘
附表二：
┌──┬────┬───────────┬───────────┬──────────────────┐
│編號│販賣對象│販    賣    時    間  │販賣地點              │      販賣毒品之價格及數量          │
├──┼────┼───────────┼───────────┼──────────────────┤
│一  │乙○○  │九十六年八月五日至同│臺中市○○區○○路三段│以每公克一千元之價格，出售一公克之第│
│    │（綽號薇│  年月十一日間之某日  │一八一之一號二樓癸○○│三級毒品Ｋ他命予乙○○，由丁○○交付│
│    │薇）    │                      │居住處                │之，乙○○則交付價款一千元，丁○○再│
│    │        │                      │                      │將款項悉數交給丙○○。              │
│    │        ├───────────┴───────────┴──────────────────┤
│    │        │主文(一)：丙○○共同販賣第三級毒品，累犯，處有期徒刑拾年拾月；扣案之帳冊壹本、門號０│
│    │        │        000000000號ＳＩＭ卡壹張，均沒收；販賣毒品所得新臺幣壹仟元連帶沒收之│
│    │        │        ，如全部或一部不能沒收時，以其財產抵償之；未扣案之行動電話000000000│
│    │        │        ０號壹支（含ＳＩＭ卡壹張）沒收之，如全部或一部不能沒收時，追徵其價額。      │
│    │        │主文(二)：丁○○共同販賣第三級毒品，處有期徒刑拾貳年柒月；扣案之帳冊壹本、門號００００│
│    │        │        ００００００號ＳＩＭ卡壹張，均沒收；販賣毒品所得新臺幣壹仟元連帶沒收之，如全│
│    │        │        部或一部不能沒收時，以其財產抵償之．未扣案之行動電話0000000000號壹│
│    │        │        支（含ＳＩＭ卡壹張）沒收之，如全部或一部不能沒收時，追徵其價額。            │
│    │        ├───────────┬───────────┬──────────────────┤
│    │        │九十六年八月十二日至│同上                  │同上                                │
│    │        │  同年月十八日間之某日│                      │                                    │
│    │        ├───────────┴───────────┴──────────────────┤
│    │        │主文(一)：丙○○共同販賣第三級毒品，累犯，處有期徒刑拾年拾月；扣案之帳冊壹本、門號０│
│    │        │        000000000號ＳＩＭ卡壹張，均沒收；販賣毒品所得新臺幣壹仟元連帶沒收之│
│    │        │        ，如全部或一部不能沒收時，以其財產抵償之；未扣案之行動電話000000000│
│    │        │        ０號壹支（含ＳＩＭ卡壹張）沒收之，如全部或一部不能沒收時，追徵其價額。      │
│    │        │主文(二)：丁○○共同販賣第三級毒品，處有期徒刑拾貳年柒月；扣案之帳冊壹本、門號００００│
│    │        │        ００００００號ＳＩＭ卡壹張，均沒收；販賣毒品所得新臺幣壹仟元連帶沒收之，如全│
│    │        │        部或一部不能沒收時，以其財產抵償之．未扣案之行動電話0000000000號壹│
│    │        │        支（含ＳＩＭ卡壹張）沒收之，如全部或一部不能沒收時，追徵其價額。            │
│    │        ├───────────┬───────────┬──────────────────┤
│    │        │九十六年八月十九日至│同上                  │同上                                │
│    │        │  同年月二十五日間之某│                      │                                    │
│    │        │  日                  │                      │                                    │
│    │        ├───────────┴───────────┴──────────────────┤
│    │        │主文(一)：丙○○共同販賣第三級毒品，累犯，處有期徒刑拾年拾月；扣案之帳冊壹本、門號０│
│    │        │        000000000號ＳＩＭ卡壹張，均沒收；販賣毒品所得新臺幣壹仟元連帶沒收之│
│    │        │        ，如全部或一部不能沒收時，以其財產抵償之；未扣案之行動電話000000000│
│    │        │        ０號壹支（含ＳＩＭ卡壹張）沒收之，如全部或一部不能沒收時，追徵其價額。      │
│    │        │主文(二)：丁○○共同販賣第三級毒品，處有期徒刑拾貳年柒月；扣案之帳冊壹本、門號００００│
│    │        │        ００００００號ＳＩＭ卡壹張，均沒收；販賣毒品所得新臺幣壹仟元連帶沒收之，如全│
│    │        │        部或一部不能沒收時，以其財產抵償之．未扣案之行動電話0000000000號壹│
│    │        │        支（含ＳＩＭ卡壹張）沒收之，如全部或一部不能沒收時，追徵其價額。            │
│    │        ├───────────┬───────────┬──────────────────┤
│    │        │九十六年八月二十六日│同上                  │同上                                │
│    │        │  至同年九月一日間之某│                      │                                    │
│    │        │  日                  │                      │                                    │
│    │        ├───────────┴───────────┴──────────────────┤
│    │        │主文(一)：丙○○共同販賣第三級毒品，累犯，處有期徒刑拾年拾月；扣案之帳冊壹本、門號０│
│    │        │        000000000號ＳＩＭ卡壹張，均沒收；販賣毒品所得新臺幣壹仟元連帶沒收之│
│    │        │        ，如全部或一部不能沒收時，以其財產抵償之；未扣案之行動電話000000000│
│    │        │        ０號壹支（含ＳＩＭ卡壹張）沒收之，如全部或一部不能沒收時，追徵其價額。      │
│    │        │主文(二)：丁○○共同販賣第三級毒品，處有期徒刑拾貳年柒月；扣案之帳冊壹本、門號００００│
│    │        │        ００００００號ＳＩＭ卡壹張，均沒收；販賣毒品所得新臺幣壹仟元連帶沒收之，如全│
│    │        │        部或一部不能沒收時，以其財產抵償之．未扣案之行動電話0000000000號壹│
│    │        │        支（含ＳＩＭ卡壹張）沒收之，如全部或一部不能沒收時，追徵其價額。            │
│    │        ├───────────┬───────────┬──────────────────┤
│    │        │九十六年九月二日至同│同上                  │同上                                │
│    │        │  年月八日間之某日    │                      │                                    │
│    │        ├───────────┴───────────┴──────────────────┤
│    │        │主文(一)：丙○○共同販賣第三級毒品，累犯，處有期徒刑拾年拾月；扣案之帳冊壹本、門號０│
│    │        │        000000000號ＳＩＭ卡壹張，均沒收；販賣毒品所得新臺幣壹仟元連帶沒收之│
│    │        │        ，如全部或一部不能沒收時，以其財產抵償之；未扣案之行動電話000000000│
│    │        │        ０號壹支（含ＳＩＭ卡壹張）沒收之，如全部或一部不能沒收時，追徵其價額。      │
│    │        │主文(二)：丁○○共同販賣第三級毒品，處有期徒刑拾貳年柒月；扣案之帳冊壹本、門號００００│
│    │        │        ００００００號ＳＩＭ卡壹張，均沒收；販賣毒品所得新臺幣壹仟元連帶沒收之，如全│
│    │        │        部或一部不能沒收時，以其財產抵償之．未扣案之行動電話0000000000號壹│
│    │        │        支（含ＳＩＭ卡壹張）沒收之，如全部或一部不能沒收時，追徵其價額。            │
│    │        ├───────────┬───────────┬──────────────────┤
│    │        │九十六年九月九日至同│同上                  │同上                                │
│    │        │  年月十五日間之某日  │                      │                                    │
│    │        ├───────────┴───────────┴──────────────────┤
│    │        │主文(一)：丙○○共同販賣第三級毒品，累犯，處有期徒刑拾年拾月；扣案之帳冊壹本、門號０│
│    │        │        000000000號ＳＩＭ卡壹張，均沒收；販賣毒品所得新臺幣壹仟元連帶沒收之│
│    │        │        ，如全部或一部不能沒收時，以其財產抵償之；未扣案之行動電話000000000│
│    │        │        ０號壹支（含ＳＩＭ卡壹張）沒收之，如全部或一部不能沒收時，追徵其價額。      │
│    │        │主文(二)：丁○○共同販賣第三級毒品，處有期徒刑拾貳年柒月；扣案之帳冊壹本、門號００００│
│    │        │        ００００００號ＳＩＭ卡壹張，均沒收；販賣毒品所得新臺幣壹仟元連帶沒收之，如全│
│    │        │        部或一部不能沒收時，以其財產抵償之．未扣案之行動電話0000000000號壹│
│    │        │        支（含ＳＩＭ卡壹張）沒收之，如全部或一部不能沒收時，追徵其價額。            │
│    │        ├───────────┬───────────┬──────────────────┤
│    │        │九十六年九月十六日至│同上                  │同上                                │
│    │        │  同年月二十二日間之某│                      │                                    │
│    │        │  日                  │                      │                                    │
│    │        ├───────────┴───────────┴──────────────────┤
│    │        │主文(一)：丙○○共同販賣第三級毒品，累犯，處有期徒刑拾年拾月；扣案之帳冊壹本、門號０│
│    │        │        000000000號ＳＩＭ卡壹張，均沒收；販賣毒品所得新臺幣壹仟元連帶沒收之│
│    │        │        ，如全部或一部不能沒收時，以其財產抵償之；未扣案之行動電話000000000│
│    │        │        ０號壹支（含ＳＩＭ卡壹張）沒收之，如全部或一部不能沒收時，追徵其價額。      │
│    │        │主文(二)：丁○○共同販賣第三級毒品，處有期徒刑拾貳年柒月；扣案之帳冊壹本、門號００００│
│    │        │        ００００００號ＳＩＭ卡壹張，均沒收；販賣毒品所得新臺幣壹仟元連帶沒收之，如全│
│    │        │        部或一部不能沒收時，以其財產抵償之．未扣案之行動電話0000000000號壹│
│    │        │        支（含ＳＩＭ卡壹張）沒收之，如全部或一部不能沒收時，追徵其價額。            │
│    │        ├───────────┬───────────┬──────────────────┤
│    │        │九十六年九月二十三日│同上                  │同上                                │
│    │        │  至同年月二十九日間之│                      │                                    │
│    │        │  某日                │                      │                                    │
│    │        ├───────────┴───────────┴──────────────────┤
│    │        │主文(一)：丙○○共同販賣第三級毒品，累犯，處有期徒刑拾年拾月；扣案之帳冊壹本、門號０│
│    │        │        000000000號ＳＩＭ卡壹張，均沒收；販賣毒品所得新臺幣壹仟元連帶沒收之│
│    │        │        ，如全部或一部不能沒收時，以其財產抵償之；未扣案之行動電話000000000│
│    │        │        ０號壹支（含ＳＩＭ卡壹張）沒收之，如全部或一部不能沒收時，追徵其價額。      │
│    │        │主文(二)：丁○○共同販賣第三級毒品，處有期徒刑拾貳年柒月；扣案之帳冊壹本、門號００００│
│    │        │        ００００００號ＳＩＭ卡壹張，均沒收；販賣毒品所得新臺幣壹仟元連帶沒收之，如全│
│    │        │        部或一部不能沒收時，以其財產抵償之．未扣案之行動電話0000000000號壹│
│    │        │        支（含ＳＩＭ卡壹張）沒收之，如全部或一部不能沒收時，追徵其價額。            │
│    │        ├───────────┬───────────┬──────────────────┤
│    │        │九十六年九月三十日至│同上                  │同上                                │
│    │        │  同年十月六日間之某日│                      │                                    │
│    │        ├───────────┴───────────┴──────────────────┤
│    │        │主文(一)：丙○○共同販賣第三級毒品，累犯，處有期徒刑拾年拾月；扣案之帳冊壹本、門號０│
│    │        │        000000000號ＳＩＭ卡壹張，均沒收；販賣毒品所得新臺幣壹仟元連帶沒收之│
│    │        │        ，如全部或一部不能沒收時，以其財產抵償之；未扣案之行動電話000000000│
│    │        │        ０號壹支（含ＳＩＭ卡壹張）沒收之，如全部或一部不能沒收時，追徵其價額。      │
│    │        │主文(二)：丁○○共同販賣第三級毒品，處有期徒刑拾貳年柒月；扣案之帳冊壹本、門號００００│
│    │        │        ００００００號ＳＩＭ卡壹張，均沒收；販賣毒品所得新臺幣壹仟元連帶沒收之，如全│
│    │        │        部或一部不能沒收時，以其財產抵償之．未扣案之行動電話0000000000號壹│
│    │        │        支（含ＳＩＭ卡壹張）沒收之，如全部或一部不能沒收時，追徵其價額。            │
│    │        ├───────────┬───────────┬──────────────────┤
│    │        │九十六年十月七日至同│同上                  │同上                                │
│    │        │  年月十三日間之某日  │                      │                                    │
│    │        ├───────────┴───────────┴──────────────────┤
│    │        │主文(一)：丙○○共同販賣第三級毒品，累犯，處有期徒刑拾年拾月；扣案之帳冊壹本、門號０│
│    │        │        000000000號ＳＩＭ卡壹張，均沒收；販賣毒品所得新臺幣壹仟元連帶沒收之│
│    │        │        ，如全部或一部不能沒收時，以其財產抵償之；未扣案之行動電話000000000│
│    │        │        ０號壹支（含ＳＩＭ卡壹張）沒收之，如全部或一部不能沒收時，追徵其價額。      │
│    │        │主文(二)：丁○○共同販賣第三級毒品，處有期徒刑拾貳年柒月；扣案之帳冊壹本、門號００００│
│    │        │        ００００００號ＳＩＭ卡壹張，均沒收；販賣毒品所得新臺幣壹仟元連帶沒收之，如全│
│    │        │        部或一部不能沒收時，以其財產抵償之．未扣案之行動電話0000000000號壹│
│    │        │        支（含ＳＩＭ卡壹張）沒收之，如全部或一部不能沒收時，追徵其價額。            │
│    │        ├───────────┬───────────┬──────────────────┤
│    │        │九十六年十月十四日至│同上                  │同上                                │
│    │        │  同年月二十日間之某日│                      │                                    │
│    │        ├───────────┴───────────┴──────────────────┤
│    │        │主文(一)：丙○○共同販賣第三級毒品，累犯，處有期徒刑拾年拾月；扣案之帳冊壹本、門號０│
│    │        │        000000000號ＳＩＭ卡壹張，均沒收；販賣毒品所得新臺幣壹仟元連帶沒收之│
│    │        │        ，如全部或一部不能沒收時，以其財產抵償之；未扣案之行動電話000000000│
│    │        │        ０號壹支（含ＳＩＭ卡壹張）沒收之，如全部或一部不能沒收時，追徵其價額。      │
│    │        │主文(二)：丁○○共同販賣第三級毒品，處有期徒刑拾貳年柒月；扣案之帳冊壹本、門號００００│
│    │        │        ００００００號ＳＩＭ卡壹張，均沒收；販賣毒品所得新臺幣壹仟元連帶沒收之，如全│
│    │        │        部或一部不能沒收時，以其財產抵償之．未扣案之行動電話0000000000號壹│
│    │        │        支（含ＳＩＭ卡壹張）沒收之，如全部或一部不能沒收時，追徵其價額。            │
│    │        ├───────────┬───────────┬──────────────────┤
│    │        │九十六年十月二十一日│同上                  │同上                                │
│    │        │  至同年月二十七日間之│                      │                                    │
│    │        │  某日                │                      │                                    │
│    │        ├───────────┴───────────┴──────────────────┤
│    │        │主文(一)：丙○○共同販賣第三級毒品，累犯，處有期徒刑拾年拾月；扣案之帳冊壹本、門號０│
│    │        │        000000000號ＳＩＭ卡壹張，均沒收；販賣毒品所得新臺幣壹仟元連帶沒收之│
│    │        │        ，如全部或一部不能沒收時，以其財產抵償之；未扣案之行動電話000000000│
│    │        │        ０號壹支（含ＳＩＭ卡壹張）沒收之，如全部或一部不能沒收時，追徵其價額。      │
│    │        │主文(二)：丁○○共同販賣第三級毒品，處有期徒刑拾貳年柒月；扣案之帳冊壹本、門號００００│
│    │        │        ００００００號ＳＩＭ卡壹張，均沒收；販賣毒品所得新臺幣壹仟元連帶沒收之，如全│
│    │        │        部或一部不能沒收時，以其財產抵償之．未扣案之行動電話0000000000號壹│
│    │        │        支（含ＳＩＭ卡壹張）沒收之，如全部或一部不能沒收時，追徵其價額。            │
├──┼────┼───────────┬───────────┬──────────────────┤
│二  │癸○○  │九十六年八月五日至同│臺中市○○區○○路三段│以每公克一千元之價格，出售一公克之第│
│    │        │  年月十一日間之某日  │一八一之一號二樓癸○○│三級毒品Ｋ他命予癸○○，由丙○○或丁│
│    │        │                      │居住處                │○○交付之，乙○○則交付價款一千元，│
│    │        │                      │                      │若由丁○○收取，便再悉數轉交予丙○○│
│    │        │                      │                      │。                                  │
│    │        ├───────────┴───────────┴──────────────────┤
│    │        │主文(一)：丙○○共同販賣第三級毒品，累犯，處有期徒刑拾年拾月；扣案之帳冊壹本、門號０│
│    │        │        000000000號ＳＩＭ卡壹張，均沒收；販賣毒品所得新臺幣壹仟元連帶沒收之│
│    │        │        ，如全部或一部不能沒收時，以其財產抵償之；未扣案之行動電話000000000│
│    │        │        ０號壹支（含ＳＩＭ卡壹張）沒收之，如全部或一部不能沒收時，追徵其價額。      │
│    │        │主文(二)：丁○○共同販賣第三級毒品，處有期徒刑拾貳年柒月；扣案之帳冊壹本、門號００００│
│    │        │        ００００００號ＳＩＭ卡壹張，均沒收；販賣毒品所得新臺幣壹仟元連帶沒收之，如全│
│    │        │        部或一部不能沒收時，以其財產抵償之．未扣案之行動電話0000000000號壹│
│    │        │        支（含ＳＩＭ卡壹張）沒收之，如全部或一部不能沒收時，追徵其價額。            │
│    │        ├───────────┬───────────┬──────────────────┤
│    │        │九十六年八月十二日至│同上                  │同上                                │
│    │        │  同年月十八日間之某日│                      │                                    │
│    │        ├───────────┴───────────┴──────────────────┤
│    │        │主文(一)：丙○○共同販賣第三級毒品，累犯，處有期徒刑拾年拾月；扣案之帳冊壹本、門號０│
│    │        │        000000000號ＳＩＭ卡壹張，均沒收；販賣毒品所得新臺幣壹仟元連帶沒收之│
│    │        │        ，如全部或一部不能沒收時，以其財產抵償之；未扣案之行動電話000000000│
│    │        │        ０號壹支（含ＳＩＭ卡壹張）沒收之，如全部或一部不能沒收時，追徵其價額。      │
│    │        │主文(二)：丁○○共同販賣第三級毒品，處有期徒刑拾貳年柒月；扣案之帳冊壹本、門號００００│
│    │        │        ００００００號ＳＩＭ卡壹張，均沒收；販賣毒品所得新臺幣壹仟元連帶沒收之，如全│
│    │        │        部或一部不能沒收時，以其財產抵償之．未扣案之行動電話0000000000號壹│
│    │        │        支（含ＳＩＭ卡壹張）沒收之，如全部或一部不能沒收時，追徵其價額。            │
│    │        ├───────────┬───────────┬──────────────────┤
│    │        │九十六年八月十九日至│同上                  │同上                                │
│    │        │  同年月二十五日間之某│                      │                                    │
│    │        │  日                  │                      │                                    │
│    │        ├───────────┴───────────┴──────────────────┤
│    │        │主文(一)：丙○○共同販賣第三級毒品，累犯，處有期徒刑拾年拾月；扣案之帳冊壹本、門號０│
│    │        │        000000000號ＳＩＭ卡壹張，均沒收；販賣毒品所得新臺幣壹仟元連帶沒收之│
│    │        │        ，如全部或一部不能沒收時，以其財產抵償之；未扣案之行動電話000000000│
│    │        │        ０號壹支（含ＳＩＭ卡壹張）沒收之，如全部或一部不能沒收時，追徵其價額。      │
│    │        │主文(二)：丁○○共同販賣第三級毒品，處有期徒刑拾貳年柒月；扣案之帳冊壹本、門號００００│
│    │        │        ００００００號ＳＩＭ卡壹張，均沒收；販賣毒品所得新臺幣壹仟元連帶沒收之，如全│
│    │        │        部或一部不能沒收時，以其財產抵償之．未扣案之行動電話0000000000號壹│
│    │        │        支（含ＳＩＭ卡壹張）沒收之，如全部或一部不能沒收時，追徵其價額。            │
│    │        ├───────────┬───────────┬──────────────────┤
│    │        │九十六年八月二十六日│同上                  │同上                                │
│    │        │  至同年九月一日間之某│                      │                                    │
│    │        │  日                  │                      │                                    │
│    │        ├───────────┴───────────┴──────────────────┤
│    │        │主文(一)：丙○○共同販賣第三級毒品，累犯，處有期徒刑拾年拾月；扣案之帳冊壹本、門號０│
│    │        │        000000000號ＳＩＭ卡壹張，均沒收；販賣毒品所得新臺幣壹仟元連帶沒收之│
│    │        │        ，如全部或一部不能沒收時，以其財產抵償之；未扣案之行動電話000000000│
│    │        │        ０號壹支（含ＳＩＭ卡壹張）沒收之，如全部或一部不能沒收時，追徵其價額。      │
│    │        │主文(二)：丁○○共同販賣第三級毒品，處有期徒刑拾貳年柒月；扣案之帳冊壹本、門號００００│
│    │        │        ００００００號ＳＩＭ卡壹張，均沒收；販賣毒品所得新臺幣壹仟元連帶沒收之，如全│
│    │        │        部或一部不能沒收時，以其財產抵償之．未扣案之行動電話0000000000號壹│
│    │        │        支（含ＳＩＭ卡壹張）沒收之，如全部或一部不能沒收時，追徵其價額。            │
│    │        ├───────────┬───────────┬──────────────────┤
│    │        │九十六年九月二日至同│同上                  │同上                                │
│    │        │  年月八日間之某日    │                      │                                    │
│    │        ├───────────┴───────────┴──────────────────┤
│    │        │主文(一)：丙○○共同販賣第三級毒品，累犯，處有期徒刑拾年拾月；扣案之帳冊壹本、門號０│
│    │        │        000000000號ＳＩＭ卡壹張，均沒收；販賣毒品所得新臺幣壹仟元連帶沒收之│
│    │        │        ，如全部或一部不能沒收時，以其財產抵償之；未扣案之行動電話000000000│
│    │        │        ０號壹支（含ＳＩＭ卡壹張）沒收之，如全部或一部不能沒收時，追徵其價額。      │
│    │        │主文(二)：丁○○共同販賣第三級毒品，處有期徒刑拾貳年柒月；扣案之帳冊壹本、門號００００│
│    │        │        ００００００號ＳＩＭ卡壹張，均沒收；販賣毒品所得新臺幣壹仟元連帶沒收之，如全│
│    │        │        部或一部不能沒收時，以其財產抵償之．未扣案之行動電話0000000000號壹│
│    │        │        支（含ＳＩＭ卡壹張）沒收之，如全部或一部不能沒收時，追徵其價額。            │
│    │        ├───────────┬───────────┬──────────────────┤
│    │        │九十六年九月九日至同│同上                  │同上                                │
│    │        │  年月十五日間之某日  │                      │                                    │
│    │        ├───────────┴───────────┴──────────────────┤
│    │        │主文(一)：丙○○共同販賣第三級毒品，累犯，處有期徒刑拾年拾月；扣案之帳冊壹本、門號０│
│    │        │        000000000號ＳＩＭ卡壹張，均沒收；販賣毒品所得新臺幣壹仟元連帶沒收之│
│    │        │        ，如全部或一部不能沒收時，以其財產抵償之；未扣案之行動電話000000000│
│    │        │        ０號壹支（含ＳＩＭ卡壹張）沒收之，如全部或一部不能沒收時，追徵其價額。      │
│    │        │主文(二)：丁○○共同販賣第三級毒品，處有期徒刑拾貳年柒月；扣案之帳冊壹本、門號００００│
│    │        │        ００００００號ＳＩＭ卡壹張，均沒收；販賣毒品所得新臺幣壹仟元連帶沒收之，如全│
│    │        │        部或一部不能沒收時，以其財產抵償之．未扣案之行動電話0000000000號壹│
│    │        │        支（含ＳＩＭ卡壹張）沒收之，如全部或一部不能沒收時，追徵其價額。            │
│    │        ├───────────┬───────────┬──────────────────┤
│    │        │九十六年九月十六日至│同上                  │同上                                │
│    │        │  同年月二十二日間之某│                      │                                    │
│    │        │  日                  │                      │                                    │
│    │        ├───────────┴───────────┴──────────────────┤
│    │        │主文(一)：丙○○共同販賣第三級毒品，累犯，處有期徒刑拾年拾月；扣案之帳冊壹本、門號０│
│    │        │        000000000號ＳＩＭ卡壹張，均沒收；販賣毒品所得新臺幣壹仟元連帶沒收之│
│    │        │        ，如全部或一部不能沒收時，以其財產抵償之；未扣案之行動電話000000000│
│    │        │        ０號壹支（含ＳＩＭ卡壹張）沒收之，如全部或一部不能沒收時，追徵其價額。      │
│    │        │主文(二)：丁○○共同販賣第三級毒品，處有期徒刑拾貳年柒月；扣案之帳冊壹本、門號００００│
│    │        │        ００００００號ＳＩＭ卡壹張，均沒收；販賣毒品所得新臺幣壹仟元連帶沒收之，如全│
│    │        │        部或一部不能沒收時，以其財產抵償之．未扣案之行動電話0000000000號壹│
│    │        │        支（含ＳＩＭ卡壹張）沒收之，如全部或一部不能沒收時，追徵其價額。            │
│    │        ├───────────┬───────────┬──────────────────┤
│    │        │九十六年九月二十三日│同上                  │同上                                │
│    │        │  至同年月二十九日間之│                      │                                    │
│    │        │  某日                │                      │                                    │
│    │        ├───────────┴───────────┴──────────────────┤
│    │        │主文(一)：丙○○共同販賣第三級毒品，累犯，處有期徒刑拾年拾月；扣案之帳冊壹本、門號０│
│    │        │        000000000號ＳＩＭ卡壹張，均沒收；販賣毒品所得新臺幣壹仟元連帶沒收之│
│    │        │        ，如全部或一部不能沒收時，以其財產抵償之；未扣案之行動電話000000000│
│    │        │        ０號壹支（含ＳＩＭ卡壹張）沒收之，如全部或一部不能沒收時，追徵其價額。      │
│    │        │主文(二)：丁○○共同販賣第三級毒品，處有期徒刑拾貳年柒月；扣案之帳冊壹本、門號００００│
│    │        │        ００００００號ＳＩＭ卡壹張，均沒收；販賣毒品所得新臺幣壹仟元連帶沒收之，如全│
│    │        │        部或一部不能沒收時，以其財產抵償之．未扣案之行動電話0000000000號壹│
│    │        │        支（含ＳＩＭ卡壹張）沒收之，如全部或一部不能沒收時，追徵其價額。            │
│    │        ├───────────┬───────────┬──────────────────┤
│    │        │九十六年九月三十日至│同上                  │同上                                │
│    │        │  同年十月六日間之某日│                      │                                    │
│    │        ├───────────┴───────────┴──────────────────┤
│    │        │主文(一)：丙○○共同販賣第三級毒品，累犯，處有期徒刑拾年拾月；扣案之帳冊壹本、門號０│
│    │        │        000000000號ＳＩＭ卡壹張，均沒收；販賣毒品所得新臺幣壹仟元連帶沒收之│
│    │        │        ，如全部或一部不能沒收時，以其財產抵償之；未扣案之行動電話000000000│
│    │        │        ０號壹支（含ＳＩＭ卡壹張）沒收之，如全部或一部不能沒收時，追徵其價額。      │
│    │        │主文(二)：丁○○共同販賣第三級毒品，處有期徒刑拾貳年柒月；扣案之帳冊壹本、門號００００│
│    │        │        ００００００號ＳＩＭ卡壹張，均沒收；販賣毒品所得新臺幣壹仟元連帶沒收之，如全│
│    │        │        部或一部不能沒收時，以其財產抵償之．未扣案之行動電話0000000000號壹│
│    │        │        支（含ＳＩＭ卡壹張）沒收之，如全部或一部不能沒收時，追徵其價額。            │
│    │        ├───────────┬───────────┬──────────────────┤
│    │        │九十六年十月七日至同│同上                  │同上                                │
│    │        │  年月十三日間之某日  │                      │                                    │
│    │        ├───────────┴───────────┴──────────────────┤
│    │        │主文(一)：丙○○共同販賣第三級毒品，累犯，處有期徒刑拾年拾月；扣案之帳冊壹本、門號０│
│    │        │        000000000號ＳＩＭ卡壹張，均沒收；販賣毒品所得新臺幣壹仟元連帶沒收之│
│    │        │        ，如全部或一部不能沒收時，以其財產抵償之；未扣案之行動電話000000000│
│    │        │        ０號壹支（含ＳＩＭ卡壹張）沒收之，如全部或一部不能沒收時，追徵其價額。      │
│    │        │主文(二)：丁○○共同販賣第三級毒品，處有期徒刑拾貳年柒月；扣案之帳冊壹本、門號００００│
│    │        │        ００００００號ＳＩＭ卡壹張，均沒收；販賣毒品所得新臺幣壹仟元連帶沒收之，如全│
│    │        │        部或一部不能沒收時，以其財產抵償之．未扣案之行動電話0000000000號壹│
│    │        │        支（含ＳＩＭ卡壹張）沒收之，如全部或一部不能沒收時，追徵其價額。            │
│    │        ├───────────┬───────────┬──────────────────┤
│    │        │九十六年十月十四日至│同上                  │同上                                │
│    │        │  同年月二十日間之某日│                      │                                    │
│    │        ├───────────┴───────────┴──────────────────┤
│    │        │主文(一)：丙○○共同販賣第三級毒品，累犯，處有期徒刑拾年拾月；扣案之帳冊壹本、門號０│
│    │        │        000000000號ＳＩＭ卡壹張，均沒收；販賣毒品所得新臺幣壹仟元連帶沒收之│
│    │        │        ，如全部或一部不能沒收時，以其財產抵償之；未扣案之行動電話000000000│
│    │        │        ０號壹支（含ＳＩＭ卡壹張）沒收之，如全部或一部不能沒收時，追徵其價額。      │
│    │        │主文(二)：丁○○共同販賣第三級毒品，處有期徒刑拾貳年柒月；扣案之帳冊壹本、門號００００│
│    │        │        ００００００號ＳＩＭ卡壹張，均沒收；販賣毒品所得新臺幣壹仟元連帶沒收之，如全│
│    │        │        部或一部不能沒收時，以其財產抵償之．未扣案之行動電話0000000000號壹│
│    │        │        支（含ＳＩＭ卡壹張）沒收之，如全部或一部不能沒收時，追徵其價額。            │
│    │        ├───────────┬───────────┬──────────────────┤
│    │        │九十六年十月二十一日│同上                  │同上                                │
│    │        │  至同年月二十七日間之│                      │                                    │
│    │        │  某日                │                      │                                    │
│    │        ├───────────┴───────────┴──────────────────┤
│    │        │主文(一)：丙○○共同販賣第三級毒品，累犯，處有期徒刑拾年拾月；扣案之帳冊壹本、門號０│
│    │        │        000000000號ＳＩＭ卡壹張，均沒收；販賣毒品所得新臺幣壹仟元連帶沒收之│
│    │        │        ，如全部或一部不能沒收時，以其財產抵償之；未扣案之行動電話000000000│
│    │        │        ０號壹支（含ＳＩＭ卡壹張）沒收之，如全部或一部不能沒收時，追徵其價額。      │
│    │        │主文(二)：丁○○共同販賣第三級毒品，處有期徒刑拾貳年柒月；扣案之帳冊壹本、門號００００│
│    │        │        ００００００號ＳＩＭ卡壹張，均沒收；販賣毒品所得新臺幣壹仟元連帶沒收之，如全│
│    │        │        部或一部不能沒收時，以其財產抵償之．未扣案之行動電話0000000000號壹│
│    │        │        支（含ＳＩＭ卡壹張）沒收之，如全部或一部不能沒收時，追徵其價額。            │
├──┼────┼───────────┬───────────┬──────────────────┤
│三  │甲○○  │九十六年八月五日至同│臺中市○村路○段三六號│以每包五百元之價格，出售重量不到一公│
│    │〔綽號○│  年月十一日間之某日  │三樓之九甲○○居住處  │克之第三級毒品Ｋ他命一包予甲○○，由│
│    │○（或卷│                      │                      │丙○○、丁○○或庚○○交付之，甲○○│
│    │內資料亦│                      │                      │則交付價款五百元。                  │
│    │有記載為├───────────┴───────────┴──────────────────┤
│    │○○、○│主文(一)：丙○○共同販賣第三級毒品，累犯，處有期徒刑拾年拾月；扣案之帳冊壹本、門號０│
│    │○）〕  │        000000000號ＳＩＭ卡壹張、夾鏈袋壹組，均沒收；販賣毒品所得新臺幣伍佰│
│    │        │        元連帶沒收之，如全部或一部不能沒收時，以其財產抵償之；未扣案之行動電話０００│
│    │        │        0000000、0000000000號各壹支（均含ＳＩＭ卡各壹張）均沒收，如                │
│    │        │        全部或一部不能沒收時，追徵其價額。                                          │
│    │        │主文(二)：丁○○共同販賣第三級毒品，處有期徒刑拾貳年柒月；扣案之帳冊壹本、門號００００│
│    │        │        ００００００號ＳＩＭ卡壹張、夾鏈袋壹組，均沒收；販賣毒品所得新臺幣伍佰元連帶│
│    │        │        沒收之，如全部或一部不能沒收時，以其財產抵償之；未扣案之行動電話００００００│
│    │        │        ００００、0000000000號各壹支（均含ＳＩＭ卡各壹張）均沒收，如全部或          │
│    │        │        一部不能沒收時，追徵其價額。                                                │
│    │        │主文(三)：庚○○共同販賣第三級毒品，處有期徒刑拾貳年柒月；扣案之帳冊壹本、門號００００│
│    │        │        ００００００號ＳＩＭ卡壹張、夾鏈袋壹組，均沒收；販賣毒品所得新臺幣伍佰元連帶│
│    │        │        沒收之，如全部或一部不能沒收時，以其財產抵償之；未扣案之行動電話００００００│
│    │        │        ００００、0000000000號各壹支（均含ＳＩＭ卡各壹張）均沒收，如全部或          │
│    │        │        一部不能沒收時，追徵其價額。                                                │
│    │        ├───────────┬───────────┬──────────────────┤
│    │        │九十六年八月十二日至│同上                  │同上                                │
│    │        │  同年月十八日間之某日│                      │                                    │
│    │        ├───────────┴───────────┴──────────────────┤
│    │        │主文(一)：丙○○共同販賣第三級毒品，累犯，處有期徒刑拾年拾月；扣案之帳冊壹本、門號０│
│    │        │        000000000號ＳＩＭ卡壹張、夾鏈袋壹組，均沒收；販賣毒品所得新臺幣伍佰│
│    │        │        元連帶沒收之，如全部或一部不能沒收時，以其財產抵償之；未扣案之行動電話０００│
│    │        │        0000000、0000000000號各壹支（均含ＳＩＭ卡各壹張）均沒收，如│
│    │        │        全部或一部不能沒收時，追徵其價額。                                          │
│    │        │主文(二)：丁○○共同販賣第三級毒品，處有期徒刑拾貳年柒月；扣案之帳冊壹本、門號００００│
│    │        │        ００００００號ＳＩＭ卡壹張、夾鏈袋壹組，均沒收；販賣毒品所得新臺幣伍佰元連帶│
│    │        │        沒收之，如全部或一部不能沒收時，以其財產抵償之；未扣案之行動電話００００００│
│    │        │        ００００、0000000000號各壹支（均含ＳＩＭ卡各壹張）均沒收，如全部或          │
│    │        │        一部不能沒收時，追徵其價額。                                                │
│    │        │主文(三)：庚○○共同販賣第三級毒品，處有期徒刑拾貳年柒月；扣案之帳冊壹本、門號００００│
│    │        │        ００００００號ＳＩＭ卡壹張、夾鏈袋壹組，均沒收；販賣毒品所得新臺幣伍佰元連帶│
│    │        │        沒收之，如全部或一部不能沒收時，以其財產抵償之；未扣案之行動電話００００００│
│    │        │        ００００、0000000000號各壹支（均含ＳＩＭ卡各壹張）均沒收，如全部或          │
│    │        │        一部不能沒收時，追徵其價額。                                                │
│    │        ├───────────┬───────────┬──────────────────┤
│    │        │九十六年八月十九日至│同上                  │同上                                │
│    │        │  同年月二十五日間之某│                      │                                    │
│    │        │  日                  │                      │                                    │
│    │        ├───────────┴───────────┴──────────────────┤
│    │        │主文(一)：丙○○共同販賣第三級毒品，累犯，處有期徒刑拾年拾月；扣案之帳冊壹本、門號０│
│    │        │        000000000號ＳＩＭ卡壹張、夾鏈袋壹組，均沒收；販賣毒品所得新臺幣伍佰│
│    │        │        元連帶沒收之，如全部或一部不能沒收時，以其財產抵償之；未扣案之行動電話０００│
│    │        │        0000000、0000000000號各壹支（均含ＳＩＭ卡各壹張）均沒收，如│
│    │        │        全部或一部不能沒收時，追徵其價額。                                          │
│    │        │主文(二)：丁○○共同販賣第三級毒品，處有期徒刑拾貳年柒月；扣案之帳冊壹本、門號００００│
│    │        │        ００００００號ＳＩＭ卡壹張、夾鏈袋壹組，均沒收；販賣毒品所得新臺幣伍佰元連帶│
│    │        │        沒收之，如全部或一部不能沒收時，以其財產抵償之；未扣案之行動電話００００００│
│    │        │        ００００、0000000000號各壹支（均含ＳＩＭ卡各壹張）均沒收，如全部或          │
│    │        │        一部不能沒收時，追徵其價額。                                                │
│    │        │主文(三)：庚○○共同販賣第三級毒品，處有期徒刑拾貳年柒月；扣案之帳冊壹本、門號００００│
│    │        │        ００００００號ＳＩＭ卡壹張、夾鏈袋壹組，均沒收；販賣毒品所得新臺幣伍佰元連帶│
│    │        │        沒收之，如全部或一部不能沒收時，以其財產抵償之；未扣案之行動電話００００００│
│    │        │        ００００、0000000000號各壹支（均含ＳＩＭ卡各壹張）均沒收，如全部或          │
│    │        │        一部不能沒收時，追徵其價額。                                                │
│    │        ├───────────┬───────────┬──────────────────┤
│    │        │九十六年八月二十六日│同上                  │同上                                │
│    │        │  至同年九月一日間之某│                      │                                    │
│    │        │  日                  │                      │                                    │
│    │        ├───────────┴───────────┴──────────────────┤
│    │        │主文(一)：丙○○共同販賣第三級毒品，累犯，處有期徒刑拾年拾月；扣案之帳冊壹本、門號０│
│    │        │        000000000號ＳＩＭ卡壹張、夾鏈袋壹組，均沒收；販賣毒品所得新臺幣伍佰│
│    │        │        元連帶沒收之，如全部或一部不能沒收時，以其財產抵償之；未扣案之行動電話０００│
│    │        │        0000000、0000000000號各壹支（均含ＳＩＭ卡各壹張）均沒收，如│
│    │        │        全部或一部不能沒收時，追徵其價額。                                          │
│    │        │主文(二)：丁○○共同販賣第三級毒品，處有期徒刑拾貳年柒月；扣案之帳冊壹本、門號００００│
│    │        │        ００００００號ＳＩＭ卡壹張、夾鏈袋壹組，均沒收；販賣毒品所得新臺幣伍佰元連帶│
│    │        │        沒收之，如全部或一部不能沒收時，以其財產抵償之；未扣案之行動電話００００００│
│    │        │        ００００、0000000000號各壹支（均含ＳＩＭ卡各壹張）均沒收，如全部或          │
│    │        │        一部不能沒收時，追徵其價額。                                                │
│    │        │主文(三)：庚○○共同販賣第三級毒品，處有期徒刑拾貳年柒月；扣案之帳冊壹本、門號００００│
│    │        │        ００００００號ＳＩＭ卡壹張、夾鏈袋壹組，均沒收；販賣毒品所得新臺幣伍佰元連帶│
│    │        │        沒收之，如全部或一部不能沒收時，以其財產抵償之；未扣案之行動電話００００００│
│    │        │        ００００、0000000000號各壹支（均含ＳＩＭ卡各壹張）均沒收，如全部或          │
│    │        │        一部不能沒收時，追徵其價額。                                                │
│    │        ├───────────┬───────────┬──────────────────┤
│    │        │九十六年九月二日至同│同上                  │同上                                │
│    │        │  年月八日間之某日    │                      │                                    │
│    │        ├───────────┴───────────┴──────────────────┤
│    │        │主文(一)：丙○○共同販賣第三級毒品，累犯，處有期徒刑拾年拾月；扣案之帳冊壹本、門號０│
│    │        │        000000000號ＳＩＭ卡壹張、夾鏈袋壹組，均沒收；販賣毒品所得新臺幣伍佰│
│    │        │        元連帶沒收之，如全部或一部不能沒收時，以其財產抵償之；未扣案之行動電話０００│
│    │        │        0000000、0000000000號各壹支（均含ＳＩＭ卡各壹張）均沒收，如│
│    │        │        全部或一部不能沒收時，追徵其價額。                                          │
│    │        │主文(二)：丁○○共同販賣第三級毒品，處有期徒刑拾貳年柒月；扣案之帳冊壹本、門號００００│
│    │        │        ００００００號ＳＩＭ卡壹張、夾鏈袋壹組，均沒收；販賣毒品所得新臺幣伍佰元連帶│
│    │        │        沒收之，如全部或一部不能沒收時，以其財產抵償之；未扣案之行動電話００００００│
│    │        │        ００００、0000000000號各壹支（均含ＳＩＭ卡各壹張）均沒收，如全部或          │
│    │        │        一部不能沒收時，追徵其價額。                                                │
│    │        │主文(三)：庚○○共同販賣第三級毒品，處有期徒刑拾貳年柒月；扣案之帳冊壹本、門號００００│
│    │        │        ００００００號ＳＩＭ卡壹張、夾鏈袋壹組，均沒收；販賣毒品所得新臺幣伍佰元連帶│
│    │        │        沒收之，如全部或一部不能沒收時，以其財產抵償之；未扣案之行動電話００００００│
│    │        │        ００００、0000000000號各壹支（均含ＳＩＭ卡各壹張）均沒收，如全部或          │
│    │        │        一部不能沒收時，追徵其價額。                                                │
│    │        ├───────────┬───────────┬──────────────────┤
│    │        │九十六年九月九日至同│同上                  │同上                                │
│    │        │  年月十五日間之某日  │                      │                                    │
│    │        ├───────────┴───────────┴──────────────────┤
│    │        │主文(一)：丙○○共同販賣第三級毒品，累犯，處有期徒刑拾年拾月；扣案之帳冊壹本、門號０│
│    │        │        000000000號ＳＩＭ卡壹張、夾鏈袋壹組，均沒收；販賣毒品所得新臺幣伍佰│
│    │        │        元連帶沒收之，如全部或一部不能沒收時，以其財產抵償之；未扣案之行動電話０００│
│    │        │        0000000、0000000000號各壹支（均含ＳＩＭ卡各壹張）均沒收，如│
│    │        │        全部或一部不能沒收時，追徵其價額。                                          │
│    │        │主文(二)：丁○○共同販賣第三級毒品，處有期徒刑拾貳年柒月；扣案之帳冊壹本、門號００００
│    │        │        ００００００號ＳＩＭ卡壹張、夾鏈袋壹組，均沒收；販賣毒品所得新臺幣伍佰元連帶│
│    │        │        沒收之，如全部或一部不能沒收時，以其財產抵償之；未扣案之行動電話００００００│
│    │        │        ００００、0000000000號各壹支（均含ＳＩＭ卡各壹張）均沒收，如全部或          │
│    │        │        一部不能沒收時，追徵其價額。                                                │
│    │        │主文(三)：庚○○共同販賣第三級毒品，處有期徒刑拾貳年柒月；扣案之帳冊壹本、門號００００│
│    │        │        ００００００號ＳＩＭ卡壹張、夾鏈袋壹組，均沒收；販賣毒品所得新臺幣伍佰元連帶│
│    │        │        沒收之，如全部或一部不能沒收時，以其財產抵償之；未扣案之行動電話００００００│
│    │        │        ００００、0000000000號各壹支（均含ＳＩＭ卡各壹張）均沒收，如全部或          │
│    │        │        一部不能沒收時，追徵其價額。                                                │
│    │        ├───────────┬───────────┬──────────────────┤
│    │        │九十六年九月十六日至│同上                  │同上                                │
│    │        │  同年月二十二日間之某│                      │                                    │
│    │        │  日                  │                      │                                    │
│    │        ├───────────┴───────────┴──────────────────┤
│    │        │主文(一)：丙○○共同販賣第三級毒品，累犯，處有期徒刑拾年拾月；扣案之帳冊壹本、門號０│
│    │        │        000000000號ＳＩＭ卡壹張、夾鏈袋壹組，均沒收；販賣毒品所得新臺幣伍佰│
│    │        │        元連帶沒收之，如全部或一部不能沒收時，以其財產抵償之；未扣案之行動電話０００│
│    │        │        0000000、0000000000號各壹支（均含ＳＩＭ卡各壹張）均沒收，如│
│    │        │        全部或一部不能沒收時，追徵其價額。                                          │
│    │        │主文(二)：丁○○共同販賣第三級毒品，處有期徒刑拾貳年柒月；扣案之帳冊壹本、門號００００│
│    │        │        ００００００號ＳＩＭ卡壹張、夾鏈袋壹組，均沒收；販賣毒品所得新臺幣伍佰元連帶│
│    │        │        沒收之，如全部或一部不能沒收時，以其財產抵償之；未扣案之行動電話００００００│
│    │        │        ００００、0000000000號各壹支（均含ＳＩＭ卡各壹張）均沒收，如全部或│
│    │        │        一部不能沒收時，追徵其價額。                                                │
│    │        │主文(三)：庚○○共同販賣第三級毒品，處有期徒刑拾貳年柒月；扣案之帳冊壹本、門號００００│
│    │        │        ００００００號ＳＩＭ卡壹張、夾鏈袋壹組，均沒收；販賣毒品所得新臺幣伍佰元連帶│
│    │        │        沒收之，如全部或一部不能沒收時，以其財產抵償之；未扣案之行動電話００００００│
│    │        │        ００００、0000000000號各壹支（均含ＳＩＭ卡各壹張）均沒收，如全部或│
│    │        │        一部不能沒收時，追徵其價額。                                                │
│    │        ├───────────┬───────────┬──────────────────┤
│    │        │九十六年九月二十三日│同上                  │同上                                │
│    │        │  至同年月二十九日間之│                      │                                    │
│    │        │  某日                │                      │                                    │
│    │        ├───────────┴───────────┴──────────────────┤
│    │        │主文(一)：丙○○共同販賣第三級毒品，累犯，處有期徒刑拾年拾月；扣案之帳冊壹本、門號０│
│    │        │        000000000號ＳＩＭ卡壹張、夾鏈袋壹組，均沒收；販賣毒品所得新臺幣伍佰│
│    │        │        元連帶沒收之，如全部或一部不能沒收時，以其財產抵償之；未扣案之行動電話０００│
│    │        │        0000000、0000000000號各壹支（均含ＳＩＭ卡各壹張）均沒收，如│
│    │        │        全部或一部不能沒收時，追徵其價額。                                          │
│    │        │主文(二)：丁○○共同販賣第三級毒品，處有期徒刑拾貳年柒月；扣案之帳冊壹本、門號００００│
│    │        │        ００００００號ＳＩＭ卡壹張、夾鏈袋壹組，均沒收；販賣毒品所得新臺幣伍佰元連帶│
│    │        │        沒收之，如全部或一部不能沒收時，以其財產抵償之；未扣案之行動電話００００００│
│    │        │        ００００、0000000000號各壹支（均含ＳＩＭ卡各壹張）均沒收，如全部或│
│    │        │        一部不能沒收時，追徵其價額。                                                │
│    │        │主文(三)：庚○○共同販賣第三級毒品，處有期徒刑拾貳年柒月；扣案之帳冊壹本、門號００００│
│    │        │        ００００００號ＳＩＭ卡壹張、夾鏈袋壹組，均沒收；販賣毒品所得新臺幣伍佰元連帶│
│    │        │        沒收之，如全部或一部不能沒收時，以其財產抵償之；未扣案之行動電話００００００│
│    │        │        ００００、0000000000號各壹支（均含ＳＩＭ卡各壹張）均沒收，如全部或│
│    │        │        一部不能沒收時，追徵其價額。                                                │
│    │        ├───────────┬───────────┬──────────────────┤
│    │        │九十六年九月三十日至│同上                  │同上                                │
│    │        │  同年十月六日間之某日│                      │                                    │
│    │        ├───────────┴───────────┴──────────────────┤
│    │        │主文(一)：丙○○共同販賣第三級毒品，累犯，處有期徒刑拾年拾月；扣案之帳冊壹本、門號０│
│    │        │        000000000號ＳＩＭ卡壹張、夾鏈袋壹組，均沒收；販賣毒品所得新臺幣伍佰│
│    │        │        元連帶沒收之，如全部或一部不能沒收時，以其財產抵償之；未扣案之行動電話０００│
│    │        │        0000000、0000000000號各壹支（均含ＳＩＭ卡各壹張）均沒收，如│
│    │        │        全部或一部不能沒收時，追徵其價額。                                          │
│    │        │主文(二)：丁○○共同販賣第三級毒品，處有期徒刑拾貳年柒月；扣案之帳冊壹本、門號００００│
│    │        │        ００００００號ＳＩＭ卡壹張、夾鏈袋壹組，均沒收；販賣毒品所得新臺幣伍佰元連帶│
│    │        │        沒收之，如全部或一部不能沒收時，以其財產抵償之；未扣案之行動電話００００００│
│    │        │        ００００、0000000000號各壹支（均含ＳＩＭ卡各壹張）均沒收，如全部或│
│    │        │        一部不能沒收時，追徵其價額。                                                │
│    │        │主文(三)：庚○○共同販賣第三級毒品，處有期徒刑拾貳年柒月；扣案之帳冊壹本、門號００００│
│    │        │        ００００００號ＳＩＭ卡壹張、夾鏈袋壹組，均沒收；販賣毒品所得新臺幣伍佰元連帶│
│    │        │        沒收之，如全部或一部不能沒收時，以其財產抵償之；未扣案之行動電話００００００│
│    │        │        ００００、0000000000號各壹支（均含ＳＩＭ卡各壹張）均沒收，如全部或│
│    │        │        一部不能沒收時，追徵其價額。                                                │
│    │        ├───────────┬───────────┬──────────────────┤
│    │        │九十六年十月七日至同│同上                  │同上                                │
│    │        │  年月十三日間之某日  │                      │                                    │
│    │        ├───────────┴───────────┴──────────────────┤
│    │        │主文(一)：丙○○共同販賣第三級毒品，累犯，處有期徒刑拾年拾月；扣案之帳冊壹本、門號０│
│    │        │        000000000號ＳＩＭ卡壹張、夾鏈袋壹組，均沒收；販賣毒品所得新臺幣伍佰│
│    │        │        元連帶沒收之，如全部或一部不能沒收時，以其財產抵償之；未扣案之行動電話０００│
│    │        │        0000000、0000000000號各壹支（均含ＳＩＭ卡各壹張）均沒收，如│
│    │        │        全部或一部不能沒收時，追徵其價額。                                          │
│    │        │主文(二)：丁○○共同販賣第三級毒品，處有期徒刑拾貳年柒月；扣案之帳冊壹本、門號００００│
│    │        │        ００００００號ＳＩＭ卡壹張、夾鏈袋壹組，均沒收；販賣毒品所得新臺幣伍佰元連帶│
│    │        │        沒收之，如全部或一部不能沒收時，以其財產抵償之；未扣案之行動電話００００００│
│    │        │        ００００、0000000000號各壹支（均含ＳＩＭ卡各壹張）均沒收，如全部或│
│    │        │        一部不能沒收時，追徵其價額。                                                │
│    │        │主文(三)：庚○○共同販賣第三級毒品，處有期徒刑拾貳年柒月；扣案之帳冊壹本、門號００００│
│    │        │        ００００００號ＳＩＭ卡壹張、夾鏈袋壹組，均沒收；販賣毒品所得新臺幣伍佰元連帶│
│    │        │        沒收之，如全部或一部不能沒收時，以其財產抵償之；未扣案之行動電話００００００│
│    │        │        ００００、0000000000號各壹支（均含ＳＩＭ卡各壹張）均沒收，如全部或│
│    │        │        一部不能沒收時，追徵其價額。                                                │
│    │        ├───────────┬───────────┬──────────────────┤
│    │        │九十六年十月十四日至│同上                  │同上                                │
│    │        │  同年月二十日間之某日│                      │                                    │
│    │        ├───────────┴───────────┴──────────────────┤
│    │        │主文(一)：丙○○共同販賣第三級毒品，累犯，處有期徒刑拾年拾月；扣案之帳冊壹本、門號０│
│    │        │        000000000號ＳＩＭ卡壹張、夾鏈袋壹組，均沒收；販賣毒品所得新臺幣伍佰│
│    │        │        元連帶沒收之，如全部或一部不能沒收時，以其財產抵償之；未扣案之行動電話０００│
│    │        │        0000000、0000000000號各壹支（均含ＳＩＭ卡各壹張）均沒收，如│
│    │        │        全部或一部不能沒收時，追徵其價額。                                          │
│    │        │主文(二)：丁○○共同販賣第三級毒品，處有期徒刑拾貳年柒月；扣案之帳冊壹本、門號００００│
│    │        │        ００００００號ＳＩＭ卡壹張、夾鏈袋壹組，均沒收；販賣毒品所得新臺幣伍佰元連帶│
│    │        │        沒收之，如全部或一部不能沒收時，以其財產抵償之；未扣案之行動電話００００００│
│    │        │        ００００、0000000000號各壹支（均含ＳＩＭ卡各壹張）均沒收，如全部或│
│    │        │        一部不能沒收時，追徵其價額。                                                │
│    │        │主文(三)：庚○○共同販賣第三級毒品，處有期徒刑拾貳年柒月；扣案之帳冊壹本、門號００００│
│    │        │        ００００００號ＳＩＭ卡壹張、夾鏈袋壹組，均沒收；販賣毒品所得新臺幣伍佰元連帶│
│    │        │        沒收之，如全部或一部不能沒收時，以其財產抵償之；未扣案之行動電話００００００│
│    │        │        ００００、0000000000號各壹支（均含ＳＩＭ卡各壹張）均沒收，如全部或│
│    │        │        一部不能沒收時，追徵其價額。                                                │
│    │        ├───────────┬───────────┬──────────────────┤
│    │        │九十六年十月二十一日│同上                  │同上                                │
│    │        │  至同年月二十七日間之│                      │                                    │
│    │        │  某日                │                      │                                    │
│    │        ├───────────┴───────────┴──────────────────┤
│    │        │主文(一)：丙○○共同販賣第三級毒品，累犯，處有期徒刑拾年拾月；扣案之帳冊壹本、門號０│
│    │        │        000000000號ＳＩＭ卡壹張、夾鏈袋壹組，均沒收；販賣毒品所得新臺幣伍佰│
│    │        │        元連帶沒收之，如全部或一部不能沒收時，以其財產抵償之；未扣案之行動電話０００│
│    │        │        0000000、0000000000號各壹支（均含ＳＩＭ卡各壹張）均沒收，如│
│    │        │        全部或一部不能沒收時，追徵其價額。                                          │
│    │        │主文(二)：丁○○共同販賣第三級毒品，處有期徒刑拾貳年柒月；扣案之帳冊壹本、門號００００│
│    │        │        ００００００號ＳＩＭ卡壹張、夾鏈袋壹組，均沒收；販賣毒品所得新臺幣伍佰元連帶│
│    │        │        沒收之，如全部或一部不能沒收時，以其財產抵償之；未扣案之行動電話００００００│
│    │        │        ００００、0000000000號各壹支（均含ＳＩＭ卡各壹張）均沒收，如全部或│
│    │        │        一部不能沒收時，追徵其價額。                                                │
│    │        │主文(三)：庚○○共同販賣第三級毒品，處有期徒刑拾貳年柒月；扣案之帳冊壹本、門號００００│
│    │        │        ００００００號ＳＩＭ卡壹張、夾鏈袋壹組，均沒收；販賣毒品所得新臺幣伍佰元連帶│
│    │        │        沒收之，如全部或一部不能沒收時，以其財產抵償之；未扣案之行動電話００００００│
│    │        │        ００００、0000000000號各壹支（均含ＳＩＭ卡各壹張）均沒收，如全部或│
│    │        │        一部不能沒收時，追徵其價額。                                                │
└──┴────┴──────────────────────────────────────────┘


司法院資訊處製作；財團法人民間司法改革基金會備份。
